臺灣桃園地方法院刑事判決　　　　　　　99年度重訴字第54號
公　訴　人　臺灣桃園地方法院檢察署檢察官
被　　　告　余文誠
選任辯護人　邱鎮北律師
　　　　　　莊守禮律師
　　　　　　黃柏承律師
被　　　告　鄧鎮祥
指定辯護人　本院公設辯護人陳瑞明
上列被告因毒品危害防制條例等案件，經檢察官提起公訴（99年
度偵字第13367 、13368 、13370 、16664 、16665 、16666 、
16672、18657 號），本院判決如下：
    主  文
余文誠共同運輸第二級毒品，處有期徒刑伍年。未扣案之如附表
三編號1 所示之物沒收，如全部或一部不能沒收時，追徵其價額
；未扣案之運輸第二級毒品所得新臺幣壹拾萬元沒收，如全部或
一部不能沒收時，以其財產抵償之。又共同運輸第二級毒品，處
有期徒刑伍年。未扣案之如附表三編號2 所示之物沒收，如全部
或一部不能沒收時，追徵其價額；未扣案之運輸第二級毒品所得
新臺幣壹拾萬元沒收，如全部或一部不能沒收時，以其財產抵償
之。又共同運輸第二級毒品，處有期徒刑伍年。未扣案之如附表
三編號3 所示之物沒收，如全部或一部不能沒收時，與鄧鎮祥連
帶追徵其價額；未扣案之運輸第二級毒品所得新臺幣壹拾萬元
沒收，如全部或一部不能沒收時，以其與鄧鎮祥之財產連帶抵償
之。又共同運輸第二級毒品，處有期徒刑伍年肆月。扣案如附表
一編號1 所示之第二級毒品甲基安非他命，沒收銷燬之。扣案如
附表二編號1 至3 所示之物，均沒收。又共同運輸第二級毒品，
處有期徒刑肆年陸月。扣案如附表一編號2 所示之第二級毒品甲
基安非他命，沒收銷燬之。扣案如附表二編號4 所示之物沒收。
又共同運輸第二級毒品，處有期徒刑伍年。扣案如附表一編號3
所示之第二級毒品甲基安非他命，沒收銷燬之。扣案如附表二編
號5 所示之物沒收。又共同運輸第二級毒品，處有期徒刑伍年。
扣案如附表二編號6 至8 所示之物沒收；未扣案之如附表三編號
4 、20、21所示之物沒收，如全部或一部不能沒收時，與鄧鎮祥
連帶追徵其價額；未扣案之運輸第二級毒品所得新臺幣貳拾萬元
沒收，如全部或一部不能沒收時，以其與鄧鎮祥之財產連帶抵償
之。又共同運輸第二級毒品，處有期徒刑伍年。扣案如附表二編
號6 至8 所示之物沒收；未扣案之如附表三編號5 、20、21所示
之物沒收，如全部或一部不能沒收時，與鄧鎮祥連帶追徵其價額
；未扣案之運輸第二級毒品所得新臺幣貳拾萬元沒收，如全部或
一部不能沒收時，以其與鄧鎮祥之財產連帶抵償之。又共同運輸
第二級毒品，處有期徒刑伍年。扣案如附表二編號7 、8 所示之
物沒收；未扣案之如附表三編號6 、20、21所示之物沒收，如全
部或一部不能沒收時，追徵其價額；未扣案之運輸第二級毒品所
得新臺幣貳拾萬元沒收，如全部或一部不能沒收時，以其財產抵
償之。又共同運輸第二級毒品，處有期徒刑陸年。扣案如附表一
編號4 所示之第二級毒品甲基安非他命，沒收銷燬之。扣案如附
表二編號6 至10所示之物沒收；未扣案之如附表三編號20所示之
物沒收，如全部或一部不能沒收時，與鄧鎮祥連帶追徵其價額。
又共同運輸第二級毒品，處有期徒刑伍年。扣案如附表一編號5
所示之第二級毒品甲基安非他命，沒收銷燬之。扣案如附表二編
號6 、11所示之物沒收；未扣案之如附表三編號21所示之物沒收
，如全部或一部不能沒收時，與鄧鎮祥連帶追徵其價額。又共同
運輸第二級毒品，處有期徒刑伍年。扣案如附表二編號6 至8、
12所示之物沒收；未扣案之如附表三編號7 所示之物沒收，如全
部或一部不能沒收時，與鄧鎮祥連帶追徵其價額。未扣案之運輸
第二級毒品所得新臺幣貳拾伍萬元沒收，如全部或一部不能沒收
時，以其與鄧鎮祥之財產連帶抵償之。又共同運輸第二級毒品，
處有期徒刑伍年。扣案如附表二編號1 、6 所示之物沒收。未扣
案之運輸第二級毒品所得新臺幣萬元沒收，如全部或一部不能
沒收時，以其與鄧鎮祥之財產連帶抵償之。又共同運輸第二級毒
品，處有期徒刑伍年肆月。扣案如附表一編號8 所示之第二級毒
品甲基安非他命，沒收銷燬之。扣案如附表二編號6 、12至15所
示之物沒收。又共同運輸第二級毒品，處有期徒刑肆年陸月。扣
案如附表一編號9 所示之第二級毒品甲基安非他命，沒收銷燬之
。扣案如附表二編號6 、13、14、16至45所示之物沒收。又共同
運輸第二級毒品，處有期徒刑伍年。扣案如附表二編號6 、16至
18、46、47所示之物沒收。未扣案之如附表三編號8 所示之物沒
收，如全部或一部不能沒收時，與鄧鎮祥連帶追徵其價額。未扣
案之運輸第二級毒品所得新臺幣貳拾萬元沒收，如全部或一部
不能沒收時，以其與鄧鎮祥之財產連帶抵償之。又共同運輸第二
級毒品，處有期徒刑伍年。扣案如附表二編號6 、16至18、46至
49、所示之物沒收。未扣案之如附表三編號9 所示之物沒收，如
全部或一部不能沒收時，與鄧鎮祥連帶追徵其價額。未扣案之運
輸第二級毒品所得新臺幣貳拾捌萬伍仟元沒收，如全部或一部不
能沒收時，以其與鄧鎮祥之財產連帶抵償之。又共同運輸第二級
毒品，處有期徒刑伍年。扣案如附表二編號6 、46、50所示之物
沒收。未扣案之如附表三編號10所示之物沒收，如全部或一部不
能沒收時，與鄧鎮祥連帶追徵其價額。未扣案之運輸第二級毒品
所得新臺幣壹拾萬元沒收，如全部或一部不能沒收時，以其與鄧
鎮祥之財產連帶抵償之。又共同運輸第二級毒品，處有期徒刑伍
年。扣案如附表二編號6 、13所示之物沒收；未扣案之如附表三
編號11所示之物沒收，如全部或一部不能沒收時，與鄧鎮祥連帶
追徵其價額；未扣案之運輸第二級毒品所得新臺幣柒萬元沒收，
如全部或一部不能沒收時，以其與鄧鎮祥之財產連帶抵償之。又
共同運輸第二級毒品，處有期徒刑伍年。扣案如附表二編號6 、
13 、14 所示之物沒收；未扣案之如附表三編號12所示之物沒收
，如全部或一部不能沒收時，與鄧鎮祥連帶追徵其價額；未扣案
之運輸第二級毒品所得新臺幣伍萬元沒收，如全部或一部不能沒
收時，以其與鄧鎮祥之財產連帶抵償之。又共同運輸第二級毒品
，處有期徒刑伍年。扣案如附表二編號6 、46所示之物沒收。未
扣案之如附表三編號13所示之物沒收，如全部或一部不能沒收時
，與鄧鎮祥連帶追徵其價額。未扣案之運輸第二級毒品所得新臺
幣壹拾萬元沒收，如全部或一部不能沒收時，以其與鄧鎮祥之財
產連帶抵償之。又共同運輸第二級毒品，處有期徒刑伍年。扣案
如附表二編號6 、48、49所示之物沒收。未扣案之如附表三編號
14所示之物沒收，如全部或一部不能沒收時，與鄧鎮祥連帶追徵
其價額。未扣案之運輸第二級毒品所得新臺幣壹拾萬元沒收，如
全部或一部不能沒收時，以其與鄧鎮祥之財產連帶抵償之。又共
同運輸第二級毒品，處有期徒刑伍年。扣案如附表二編號6 、16
至18、47所示之物沒收。未扣案之如附表三編號15所示之物沒收
，如全部或一部不能沒收時，與鄧鎮祥連帶追徵其價額。未扣案
之運輸第二級毒品所得新臺幣壹拾萬伍仟元沒收，如全部或一
部不能沒收時，以其與鄧鎮祥之財產連帶抵償之。又共同運輸第
二級毒品，處有期徒刑伍年。扣案如附表二編號6 所示之物沒收
。未扣案之如附表三編號16、22所示之物沒收，如全部或一部不
能沒收時，與鄧鎮祥連帶追徵其價額。未扣案之運輸第二級毒品
所得新臺幣壹拾萬元沒收，如全部或一部不能沒收時，以其與鄧
鎮祥之財產連帶抵償之。又共同運輸第二級毒品，處有期徒刑伍
年。未扣案之如附表三編號17所示之物沒收，如全部或一部不能
沒收時，追徵其價額；未扣案之運輸第二級毒品所得新臺幣壹拾
伍萬元沒收，如全部或一部不能沒收時，以其財產抵償之。又共
同運輸第二級毒品，處有期徒刑伍年。扣案如附表二編號6 、13
所示之物沒收；未扣案之如附表三編號18所示之物沒收，如全部
或一部不能沒收時，與鄧鎮祥連帶追徵其價額；未扣案之運輸第
二級毒品所得新臺幣陸萬元沒收，如全部或一部不能沒收時，以
其與鄧鎮祥之財產連帶抵償之。又共同運輸第二級毒品，處有期
徒刑伍年。扣案如附表二編號6 、46所示之物沒收。未扣案之如
附表三編號19所示之物沒收，如全部或一部不能沒收時，與鄧鎮
祥連帶追徵其價額。未扣案之運輸第二級毒品所得新臺幣壹拾萬
元沒收，如全部或一部不能沒收時，以其與鄧鎮祥之財產連帶抵
償之。又共同運輸第二級毒品，處有期徒刑伍年。扣案如附表一
編號10所示之第二級毒品甲基安非他命沒收銷毀之。扣案之如附
表二編號51所示之物沒收。應執行有期徒刑拾年，扣案如附表
一編號1 至5 、8 至10所示之第二級毒品甲基安非他命，沒收銷
燬之。扣案如附表二編號1 至51所示之物沒收；未扣案之如附表
三編號1 至22所示之物沒收，如全部或一部不能沒收時，其中附
表三編號3 至5 、7 至16、18至22部分，與鄧鎮祥連帶追徵其價
額，附表三編號1 、2 、6 、17部分，追徵其價額。未扣案之運
輸第二級毒品所得新臺幣貳佰陸拾玖萬元沒收，如全部或一部不
能沒收時，其中新臺幣貳佰壹拾肆萬元部分，以其與鄧鎮祥之財
產連帶抵償之，其餘新臺幣伍拾伍萬元部分，以其財產抵償之。
鄧鎮祥共同運輸第二級毒品，處有期徒刑肆年月。未扣案之如
附表三編號3 所示之物沒收，如全部或一部不能沒收時，與余文
誠連帶追徵其價額；未扣案之運輸第二級毒品所得新臺幣壹拾
萬元沒收，如全部或一部不能沒收時，以其與余文誠之財產連帶
抵償之。又共同運輸第二級毒品，處有期徒刑年玖月。扣案如
附表一編號2 所示之第二級毒品甲基安非他命，沒收銷燬之。扣
案如附表二編號4 所示之物沒收。又共同運輸第二級毒品，處有
期徒刑肆年月。扣案如附表一編號3 所示之第二級毒品甲基安
非他命，沒收銷燬之。扣案如附表二編號5 所示之物沒收。又共
同運輸第二級毒品，處有期徒刑肆年月。扣案如附表二編號6
至8 所示之物沒收；未扣案之如附表三編號4 、20、21所示之物
沒收，如全部或一部不能沒收時，與余文誠連帶追徵其價額；未
扣案之運輸第二級毒品所得新臺幣貳拾萬元沒收，如全部或一部
不能沒收時，以其與余文誠之財產連帶抵償之。又共同運輸第二
級毒品，處有期徒刑肆年月。扣案如附表二編號6 至8 所示之
物沒收；未扣案之如附表三編號5 、20、21所示之物沒收，如全
部或一部不能沒收時，與余文誠連帶追徵其價額；未扣案之運輸
第二級毒品所得新臺幣貳拾萬元沒收，如全部或一部不能沒收時
，以其與余文誠之財產連帶抵償之。又共同運輸第二級毒品，處
有期徒刑伍年月。扣案如附表一編號4 所示之第二級毒品甲基
安非他命，沒收銷燬之。扣案如附表二編號6 至10所示之物沒收
；未扣案之如附表三編號20所示之物沒收，如全部或一部不能沒
收時，與余文誠連帶追徵其價額。又共同運輸第二級毒品，處有
期徒刑肆年月。扣案如附表一編號5 所示之第二級毒品甲基安
非他命，沒收銷燬之。扣案如附表二編號6 、11所示之物沒收；
未扣案之如附表三編號21所示之物沒收，如全部或一部不能沒收
時，與余文誠連帶追徵其價額。又共同運輸第二級毒品，處有期
徒刑肆年月。扣案如附表二編號6 至8 、12所示之物沒收；未
扣案之如附表三編號7 所示之物沒收，如全部或一部不能沒收時
，與余文誠連帶追徵其價額。未扣案之運輸第二級毒品所得新臺
幣貳拾伍萬元沒收，如全部或一部不能沒收時，以其與余文誠之
財產連帶抵償之。又共同運輸第二級毒品，處有期徒刑肆年月
。扣案如附表二編號1 、6 所示之物沒收。未扣案之運輸第二級
毒品所得新臺幣萬元沒收，如全部或一部不能沒收時，以其與
余文誠之財產連帶抵償之。又共同運輸第二級毒品，處有期徒刑
肆年柒月。扣案如附表一編號8 所示之第二級毒品甲基安非他命
，沒收銷燬之。扣案如附表二編號6 、12至15所示之物沒收。又
共同運輸第二級毒品，處有期徒刑年玖月。扣案如附表一編號
9 所示之第二級毒品甲基安非他命，沒收銷燬之。扣案如附表二
編號6 、13、14、16至45所示之物沒收。又共同運輸第二級毒品
，處有期徒刑肆年月。扣案如附表二編號6 、16至18、46、47
所示之物沒收。未扣案之如附表三編號8 所示之物沒收，如全部
或一部不能沒收時，與余文誠連帶追徵其價額。未扣案之運輸第
二級毒品所得新臺幣貳拾萬元沒收，如全部或一部不能沒收時
，以其與余文誠之財產連帶抵償之。又共同運輸第二級毒品，處
有期徒刑肆年月。扣案如附表二編號6 、16至18、46至49所示
之物沒收。未扣案之如附表三編號9 所示之物沒收，如全部或一
部不能沒收時，與余文誠連帶追徵其價額。未扣案之運輸第二級
毒品所得新臺幣貳拾捌萬伍仟元沒收，如全部或一部不能沒收時
，以其與余文誠之財產連帶抵償之。又共同運輸第二級毒品，處
有期徒刑肆年月。扣案如附表二編號6 、46、50所示之物沒收
。未扣案之如附表三編號10所示之物沒收，如全部或一部不能沒
收時，與余文誠連帶追徵其價額。未扣案之運輸第二級毒品所得
新臺幣壹拾萬元沒收，如全部或一部不能沒收時，以其與余文誠
之財產連帶抵償之。又共同運輸第二級毒品，處有期徒刑肆年
月。扣案如附表二編號6 、13所示之物沒收；未扣案之如附表三
編號11所示之物沒收，如全部或一部不能沒收時，與余文誠連帶
追徵其價額；未扣案之運輸第二級毒品所得新臺幣柒萬元沒收，
如全部或一部不能沒收時，以其與余文誠之財產連帶抵償之。又
共同運輸第二級毒品，處有期徒刑肆年月。扣案如附表二編號
6 、13、14所示之物沒收；未扣案之如附表三編號12所示之物沒
收，如全部或一部不能沒收時，與余文誠連帶追徵其價額；未扣
案之運輸第二級毒品所得新臺幣伍萬元沒收，如全部或一部不能
沒收時，以其與余文誠之財產連帶抵償之。又共同運輸第二級毒
品，處有期徒刑肆年月。扣案如附表二編號6 、46所示之物沒
收。未扣案之如附表三編號13所示之物沒收，如全部或一部不能
沒收時，與余文誠連帶追徵其價額。未扣案之運輸第二級毒品所
得新臺幣壹拾萬元沒收，如全部或一部不能沒收時，以其與余文
誠之財產連帶抵償之。又共同運輸第二級毒品，處有期徒刑肆年
月。扣案如附表二編號6 、48、49所示之物沒收。未扣案之如
附表三編號14所示之物沒收，如全部或一部不能沒收時，與余文
誠連帶追徵其價額。未扣案之運輸第二級毒品所得新臺幣壹拾萬
元沒收，如全部或一部不能沒收時，以其與余文誠之財產連帶抵
償之。又共同運輸第二級毒品，處有期徒刑肆年月。扣案如附
表二編號6 、16至18、47所示之物沒收。未扣案之如附表三編號
15所示之物沒收，如全部或一部不能沒收時，與余文誠連帶追徵
其價額。未扣案之運輸第二級毒品所得新臺幣壹拾萬伍仟元沒
收，如全部或一部不能沒收時，以其與余文誠之財產連帶抵償之
。又共同運輸第二級毒品，處有期徒刑肆年月。扣案如附表二
編號6 所示之物沒收。未扣案之如附表三編號16、22所示之物沒
收，如全部或一部不能沒收時，與余文誠連帶追徵其價額。未扣
案之運輸第二級毒品所得新臺幣壹拾萬元沒收，如全部或一部不
能沒收時，以其與余文誠之財產連帶抵償之。又共同運輸第二級
毒品，處有期徒刑肆年月。扣案如附表二編號6 、13所示之物
沒收；未扣案之如附表三編號18所示之物沒收，如全部或一部不
能沒收時，與余文誠連帶追徵其價額；未扣案之運輸第二級毒品
所得新臺幣陸萬元沒收，如全部或一部不能沒收時，以其與余文
誠之財產連帶抵償之。又共同運輸第二級毒品，處有期徒刑肆年
月。扣案如附表二編號6 、46所示之物沒收。未扣案之如附表
三編號19所示之物沒收，如全部或一部不能沒收時，與余文誠連
帶追徵其價額。未扣案之運輸第二級毒品所得新臺幣壹拾萬元沒
收，如全部或一部不能沒收時，以其與余文誠之財產連帶抵償之
。應執行有期徒刑貳拾年，扣案如附表一編號2 至5 、8 、9
所示之第二級毒品甲基安非他命，沒收銷燬之。扣案如附表二編
號1 、4 至50所示之物沒收；未扣案之如附表三編號3 至5 、7
至16、18至22所示之物沒收，如全部或一部不能沒收時，與余文
誠連帶追徵其價額。未扣案之運輸第二級毒品所得新臺幣貳佰壹
拾肆萬元沒收，如全部或一部不能沒收時，以其與余文誠之財產
連帶抵償之。
    事  實
一、鄧鎮祥與余文誠、洪劍鈴、張騏勳、邱柏融、李峻賢、徐振
    皓、陳宏翔、廖淑惠、諸莉榆、潘民雄、廖明達、張浩淳、
    許庭槐、江定澤、瞿宇雄、劉依華、洪藝溱、許文澤、顏志
    棚、龔風平、蔡東燁、瞿宇全、徐子欽、劉展昌（洪劍鈴、
    張騏勳、邱柏融、徐振皓、陳宏翔、潘民雄、廖明達、張浩
    淳、徐子欽、劉展昌部分，另行審結；許庭槐部分業經本院
    判決確定；劉依華、洪藝溱、李峻賢、廖淑惠、諸莉榆、許
    文澤、江定澤、瞿宇雄、顏志棚、龔風平、蔡東燁、瞿宇全
    部分，業已審結）、年籍不詳名為游清華、真實姓名年籍不
    詳綽號「阿添」之成年男子（下稱「阿添」）、真實姓名年
    籍不詳綽號「阿賢」之成年男子（下稱「阿賢」），均明知
    甲基安非他命係毒品危害防制條例所定之第二級毒品，依法
    不得運輸，並經行政院公告為甲類管制進出口物品，屬懲治
    走私條例所列未經許可不得私運出境之管制進出口物品，不
    得私運出口。於民國98年間，由余文誠負責資金及安排運輸
    甲基安非他命事宜；洪劍鈴負責操作運毒時程及境外聯繫交
    易事宜；游清華負責安排人手銷售毒品；「阿添」在大陸地
    區負責販入及包裝甲基安非他命，鄧鎮祥負責招募運毒人員
    、協助余文誠聯繫運毒、毒品包裝及轉交報酬等事宜，而為
    下列行為：
  (一)由臺灣地區、大陸地區運輸甲基安非他命至日本部分：
    1.洪劍鈴於98年4 月間透過「阿賢」之介紹認識張騏勳，擬
      由張騏勳負責運輸第二級毒品甲基安非他命至日本，並約
      定於事成後給付張騏勳新臺幣（下同）10萬元報酬，張騏
      勳雖可預見受託運輸及私運之物品係甲基安非他命，竟仍
      基於縱自臺灣私運管制物品出口至日本境內者為第二級毒
      品甲基安非他命，仍不違背其本意之不確定故意而應允之
      ，與余文誠、洪劍鈴、游清華、「阿賢」、「阿添」共同
      基於運輸第二級毒品甲基安非他命與私運管制物品出口之
      犯意聯絡，推由洪劍鈴代訂張騏勳前往日本之機票，並於
      98年4 月29日，駕駛某不詳車號之自用小客車自新北市○
      ○區○○路2 段某處搭載張騏勳前往桃園國際機場，行經
      桃園縣龜山鄉○○○路附近某便利商店，在上開車內將如
      附表三編號1 所示夾藏甲基安非他命1 公斤之襯衫9 件（
      含塑膠袋1 個）交付張騏勳，由張騏勳放置於其行李箱內
      ，張騏勳旋攜帶上開夾藏甲基安非他命之襯衫9 件（含塑
      膠袋1 個），於同日搭乘長榮航空BR2198班機前往日本東
      京，以此方式將上開夾藏甲基安非他命之襯衫9 件（含塑
      膠袋1 個）運輸至日本，於順利入境日本後，張騏勳旋依
      洪劍鈴指示，於同日晚間某時，在日本東京某旅館內，將
      上開夾藏甲基安非他命之襯衫9 件（含塑膠袋1 個）交予
      真實姓名年籍綽號不詳之成年男子。嗣張騏勳於98年5 月
      3 日搭乘長榮航空BR2195號班機返回臺灣，由洪劍鈴駕駛
      某不詳車號之自用小客車，至桃園機場搭載張騏勳，途經
      某不詳地點，由洪劍鈴於其所駕駛之車內，將10萬元報酬
      交付張騏勳。
    2.洪劍鈴於98年5 月間復擬由張騏勳負責運輸第二級毒品甲
      基安非他命至日本，並約定於事成後給付張騏勳10萬元報
      酬，張騏勳雖可預見受託運輸及私運之物品係甲基安非他
      命，竟仍基於縱自臺灣私運管制物品出口至日本境內者為
      第二級毒品甲基安非他命，仍不違背其本意之不確定故意
      而應允之，與余文誠、洪劍鈴、游清華、「阿賢」、「阿
      添」共同基於運輸第二級毒品甲基安非他命與私運管制物
      品出口之犯意聯絡，推由洪劍鈴代訂張騏勳前往日本之機
      票，並於98年5 月15日，駕駛某不詳車號之自用小客車自
      新北市○○區○○路某處搭載張騏勳前往桃園國際機場，
      行經桃園縣龜山鄉○○○路附近某便利商店，在上開車內
      將如附表三編號2 所示夾藏甲基安非他命1 公斤之襯衫9
      件（含塑膠袋1 個）交付張騏勳，由張騏勳放置於其行李
      箱內，張騏勳旋攜帶上開夾藏甲基安非他命之襯衫9 件（
      含塑膠袋1 個），於同日搭乘中華航空CI100 班機前往日
      本東京，以此方式將上開夾藏甲基安非他命之襯衫9 件（
      含塑膠袋1 個）運輸至日本，於順利入境日本後，張騏勳
      旋依洪劍鈴指示，於同日晚間某時，在日本東京某旅館內
      ，將上開夾藏甲基安非他命之襯衫9 件（含塑膠袋1 個）
      交予真實姓名年籍綽號不詳之成年男子。嗣張騏勳於98年
      5 月19日搭乘長榮航空CI101 號班機返回臺灣，由洪劍鈴
      駕駛某不詳車號之自用小客車，至桃園機場搭載張騏勳，
      途經某不詳地點，由洪劍鈴於其所駕駛之車內，將10萬元
      報酬交付張騏勳。
    3.洪劍鈴於98年4 月間透過張騏勳、鄧鎮祥之介紹認識邱柏
      融，擬由邱柏融負責運輸第二級毒品甲基安非他命至日本
      ，並約定於事成後給付邱柏融、張騏勳各10萬元、3 萬元
      之報酬，邱柏融、張騏勳雖可預見受託運輸及私運之物品
      係甲基安非他命，竟仍基於縱自臺灣私運管制物品出口至
      日本境內者為第二級毒品甲基安非他命，仍不違背其本意
      之不確定故意而應允之，與余文誠、鄧鎮祥、洪劍鈴、游
      清華、「阿添」共同基於運輸第二級毒品甲基安非他命與
      私運管制物品出口之犯意聯絡，推由洪劍鈴透過鄧鎮祥、
      張騏勳指示邱柏融辦理護照，邱柏融旋於98年5 月20日，
      依指示攜帶如附表三編號3 所示夾藏甲基安非他命之襯衫
      7 件（含塑膠袋1 個），搭乘中華航空CI1008班機前往日
      本東京，以此方式將上開夾藏甲基安非他命之襯衫7 件（
      含塑膠袋1 個）運輸至日本，於順利入境日本後，邱柏融
      旋依洪劍鈴指示，於同日晚間某時，在日本東京某旅館內
      ，將上開夾藏甲基安非他命之襯衫7 件（含塑膠袋1 個）
      交予真實姓名年籍綽號「阿賢」之成年男子。嗣邱柏融於
      98 年5月24日搭乘中華航空CI101 號班機返回臺灣，由洪
      劍鈴於臺灣地區某處，將10萬元報酬交付邱柏融，張騏勳
      則獲得3 萬元介紹報酬。
    4.98年5 月間，洪劍鈴經李峻賢之介紹認識徐振皓，擬由徐
      振皓自臺灣運輸第二級毒品甲基安非他命至日本，並約定
      事成後分別給付李峻賢、徐振皓5 萬元、10萬元之報酬，
      徐振皓應允之。渠等謀議既定，余文誠、洪劍鈴、李峻賢
      、徐振皓、游清華、「阿添」遂共同基於運輸第二級毒品
      甲基安非他命與私運管制物品出口之犯意聯絡，推由李峻
      賢持如附表二編號1 所示門號之行動電話，徐振皓持如附
      表二編號2 所示門號之行動電話，彼此間聯絡運輸第二級
      毒品甲基安非他命事宜，並由洪劍鈴代徐振皓購買前往日
      本之機票。許文澤明知李峻賢、徐振皓欲運輸甲基安非他
      命至日本，仍基於幫助運輸第二級毒品甲基安非他命與私
      運管制物品出口之犯意，於98年5 月26日，在臺南市○區
      ○○路255 號民冠小客車租賃公司，承租某不詳車號之三
      菱牌自用小客車後，駕駛上開車輛搭載李峻賢、徐振皓北
      上至臺北縣林口鄉○○路○ 段之雅麗汽車旅館與洪劍鈴會
      面，洪劍鈴即指示徐振皓當日在該汽車旅館投宿並交付前
      往日本之機票。98年5 月27日上午10時許，洪劍鈴復駕駛
      某不詳車號之自用小客車至該汽車旅館，在該旅館2 樓房
      間內交付如附表二編號3 所示夾藏第2 級毒品安非他命之
      襯衫11件予徐振皓，並駕駛上開車輛搭載徐振皓前往桃園
      機場，徐振皓旋搭乘中華航空CI018 班機，欲將上開夾藏
      甲基安非他命之襯衫11件運輸至日本東京。嗣於98年5 月
      27日下午5 時54分許到達日本成田機場時，經日本海關人
      員查獲徐振皓攜帶之11件襯衫內夾藏如附表一編號1 所示
      之甲基安非他命共計1,469 公克。
    5.洪劍鈴於98年8 月復擬由邱柏融負責運輸第二級毒品甲基
      安非他命至日本，並約定於事成後給付邱柏融、張騏勳各
      10萬元、3 萬元之報酬，邱柏融、張騏勳雖可預見受託運
      輸及私運之物品係甲基安非他命，竟仍基於縱自臺灣私運
      管制物品出口至日本境內者為第二級毒品甲基安非他命，
      仍不違背其本意之不確定故意而應允之，與余文誠、鄧鎮
      祥、洪劍鈴、游清華、「阿添」共同基於運輸第二級毒品
      甲基安非他命與私運管制物品出口之犯意聯絡，推由鄧鎮
      祥於98年8 月31日，駕駛某不詳車號之自用小客車至桃園
      市○○街48巷9 號搭載邱柏融前往桃園機場，行經桃園縣
      不詳地點，在上開車內將如附表二編號4 所示夾藏甲基安
      非他命599.2 公克之新東陽鳳梨酥禮盒4 盒（含紙盒4 個
      ）交付邱柏融，邱柏融旋攜帶上開夾藏甲基安非他命之新
      東陽鳳梨酥禮盒4 盒（含紙盒4 個），搭乘日本航空JR65
      2 班機前往日本東京，欲以此方式將上開夾藏甲基安非他
      命之新東陽鳳梨酥禮盒4 盒（含紙盒4 個）運輸至日本，
      嗣邱柏融到達日本成田機場時，經日本海關人員查獲其所
      攜帶之新東陽鳳梨酥禮盒4 盒（含紙盒4 個）夾藏如附表
      一編號2 所示之甲基安非他命共計599.2 公克。
    6.98年9 月間，洪劍鈴經張騏勳、鄧鎮祥之介紹認識陳宏翔
      ，擬由陳宏翔自深圳運輸及私運物品至日本，並約定事成
      後分別給付陳宏翔、張騏勳10萬元、3 萬元之報酬，陳宏
      翔雖可預見受託運輸之物品係甲基安非他命，竟仍基於縱
      自臺灣私運管制物品出口至日本境內者為第二級毒品甲基
      安非他命，仍不違背其本意之不確定故意而應允之，與余
      文誠、鄧鎮祥、洪劍鈴、張騏勳、游清華、「阿添」共同
      基於運輸第二級毒品甲基安非他命與私運管制物品出口之
      犯意聯絡，推由洪劍鈴指示陳宏翔於98年9 月6 日搭乘港
      龍航空KA481 班機前往香港，洪劍鈴復於98年9 月8 日中
      午，在大陸地區深圳某處，將如附表二編號5 所示夾藏第
      2 級毒品安非他命之青花瓷花瓶1 箱（含紙箱1 個）交付
      陳宏翔，陳宏翔旋依洪劍鈴之指示，自香港國際機場搭乘
      國泰航空CX500 班機前往日本，欲以此方式將上開夾藏甲
      基安非他命之青花瓷花瓶1 箱（含紙箱1 個）運輸至日本
      ，嗣陳宏翔到達日本成田機場時，經日本海關人員查獲其
      所攜帶之青花瓷花瓶1 箱（含紙箱1 個）夾藏如附表一編
      號3 所示之甲基安非他命共計920.84公克。
    7.鄧鎮祥於97年底透過張騏勳之介紹認識廖淑惠，擬由廖淑
      惠負責運輸第二級毒品甲基安非他命至日本，由諸莉榆負
      責帶領、安排境外住宿、交通及監視廖淑惠運輸毒品至日
      本，並約定於事成後各給付廖淑惠、諸莉榆10萬元報酬，
      廖淑惠、諸莉榆雖可預見受託運輸及私運之物品係甲基安
      非他命，竟仍基於縱自臺灣私運管制物品出口至日本境內
      者為第二級毒品甲基安非他命，仍不違背其本意之不確定
      故意而應允之，與余文誠、洪劍鈴、張騏勳、鄧鎮祥、游
      清華、「阿添」共同基於運輸第二級毒品甲基安非他命與
      私運管制物品出口之犯意聯絡，推由廖淑惠依鄧鎮祥指示
      ，申辦如附表三編號20所示門號後，由鄧鎮祥轉交諸莉榆
      供聯絡運輸毒品之用，鄧鎮祥即持如附表二編號6 所示之
      行動電話，諸莉榆持如附表二編號7 、8 、附表三編號20
      所示之行動電話及門號，廖淑惠持如附表三編號21所示門
      號之行動電話，彼此間聯絡運輸第二級毒品甲基安非他命
      事宜，並推由鄧鎮祥代訂廖淑惠前往日本之機票。嗣於98
      年9 月22日，鄧鎮祥依余文誠之指示，駕駛某不詳車號之
      自用小客車搭載廖淑惠前往桃園國際機場，並於到達桃園
      國際機場時，在上開車內將如附表三編號4 所示夾藏甲基
      安非他命1 公斤之冷凍食品1 袋（含袋子1 個）交付廖淑
      惠，廖淑惠旋攜帶上開夾藏甲基安非他命之冷凍食品1 袋
      （含袋子1 個），與諸莉榆搭乘中華航空CI018 號班機前
      往日本東京成田機場，以此方式將上開夾藏甲基安非他命
      之冷凍食品1 袋（含袋子1 個）運輸至日本，於順利入境
      日本後，廖淑惠旋依鄧鎮祥指示，將上開夾藏甲基安非他
      命之冷凍食品盤1 袋（含袋子1 個）交付予諸莉榆。諸莉
      榆復依余文誠之指示，前往東京市區LV飯店，將上開夾藏
      甲基安非他命之冷凍食品盤1 袋（含袋子1 個），交予真
      實姓名年籍不詳綽號「和尚」之成年男子。嗣廖淑惠、諸
      莉榆於98年9 月23日搭乘中華航空CI017 號班機返回臺灣
      ，由鄧鎮祥駕駛某不詳車號之自用小客車，至桃園機場搭
      載廖淑惠返回板橋火車站，途經某不詳地點，由鄧鎮祥於
      其所駕駛之車內，依余文誠指示，將10萬元報酬交付廖淑
      惠。諸莉榆則前往臺北市○○○路、吉林路口之「浪漫一
      生」西餐廳，由余文誠交付10萬元報酬。
    8.鄧鎮祥、余文誠復於98年9 月23日分別告知廖淑惠及諸莉
      榆，擬由廖淑惠負責運輸第二級毒品甲基安非他命至日本
      ，諸莉榆負責帶領並監視廖淑惠運輸毒品至日本，並約定
      於事成後各給付廖淑惠、諸莉榆10萬元報酬，廖淑惠、諸
      莉榆雖可預見受託運輸及私運之物品係甲基安非他命，竟
      仍基於縱自臺灣私運管制物品出口至日本境內者為第二級
      毒品甲基安非他命，仍不違背其本意之不確定故意而應允
      之，與余文誠、洪劍鈴、張騏勳、鄧鎮祥、游清華、「阿
      添」共同基於運輸第二級毒品甲基安非他命與私運管制物
      品出口之犯意聯絡，由鄧鎮祥持如附表二編號6 所示之行
      動電話，諸莉榆持如附表二編號7 、8 、附表三編號20所
      示之行動電話及門號，廖淑惠持如附表三編號21所示門號
      之行動電話，彼此間聯絡運輸第二級毒品甲基安非他命事
      宜，並推由鄧鎮祥代訂廖淑惠前往日本之機票，並由余文
      誠指示諸莉榆於98年9 月25日先搭乘國泰航空CX450 號班
      機前往日本。嗣於98年9 月26日，鄧鎮祥依余文誠之指示
      ，駕駛某不詳車號之自用小客車搭載廖淑惠前往桃園國際
      機場，並於到達桃園國際機場時，在上開車內將如附表三
      編號5 所示夾藏甲基安非他命1 公斤之冷凍食品1 袋（含
      袋子1 個）交付廖淑惠，廖淑惠旋攜帶上開夾藏甲基安非
      他命之冷凍食品1 袋（含袋子1 個），搭乘中華航空CI10
      0 號班機前往日本東京成田機場，以此方式將上開夾藏甲
      基安非他命之冷凍食品1 袋（含袋子1 個）運輸至日本，
      於順利入境日本後，廖淑惠旋依鄧鎮祥指示，將上開夾藏
      甲基安非他命之冷凍食品盤1 袋（含袋子1 個）交付予諸
      莉榆。諸莉榆復依余文誠之指示，前往東京市區某飯店，
      將上開夾藏甲基安非他命之冷凍食品盤1 袋（含袋子1 個
      ）交予真實姓名年籍不詳綽號「和尚」之成年男子。嗣廖
      淑惠、諸莉榆於98年9 月27日分別搭乘長榮航空BR017 號
      、國泰航空CX451 班機返回臺灣後，分別由鄧鎮祥駕駛某
      不詳車號之自用小客車，至桃園機場搭載，途經某不詳地
      點，由鄧鎮祥於其所駕駛之車內，依余文誠指示分別交付
      廖淑惠及諸莉榆各10萬元報酬。
    9.余文誠復擬由廖淑惠負責運輸第二級毒品甲基安非他命至
      日本，諸莉榆負責安排境外住宿、交通，並監視廖淑惠運
      輸毒品至日本，並約定於事成後各給付廖淑惠、諸莉榆10
      萬元報酬，廖淑惠、諸莉榆雖可預見受託運輸及私運之物
      品係甲基安非他命，竟仍基於縱自臺灣私運管制物品出口
      至日本境內者為第二級毒品甲基安非他命，仍不違背其本
      意之不確定故意而應允之，復與余文誠、洪劍鈴、張騏勳
      、真實姓名年籍綽號不詳之成年男子、游清華、「阿添」
      共同基於運輸第二級毒品甲基安非他命與私運管制物品出
      口之犯意聯絡，諸莉榆持如附表二編號7 、8 、附表三編
      號20所示之行動電話及門號，廖淑惠持如附表三編號21所
      示門號之行動電話，彼此間聯絡運輸第二級毒品甲基安非
      他命事宜，由余文誠指示諸莉榆於98年10月2 日先搭乘中
      華航空CI018 號班機前往日本。嗣於98年10月3 日，推由
      真實姓名年籍綽號不詳之成年男子依余文誠之指示，駕駛
      某不詳車號之自用小客車搭載廖淑惠前往桃園國際機場，
      並於到達桃園國際機場時，在上開車內將如附表三編號6
      所示夾藏甲基安非他命1 公斤之冷凍食品1 袋（含袋子1
      個）交付廖淑惠，廖淑惠旋攜帶上開夾藏甲基安非他命之
      冷凍食品1 袋（含袋子1 個），搭乘中華航空CI100 號班
      機前往日本東京成田機場，以此方式將上開夾藏甲基安非
      他命之冷凍食品1 袋（含袋子1 個）運輸至日本，於順利
      入境日本後，廖淑惠旋依鄧鎮祥指示，將上開夾藏甲基安
      非他命之冷凍食品盤1 袋（含袋子1 個）交付予諸莉榆。
      諸莉榆復依余文誠之指示，前往東京市區某飯店，將上開
      夾藏甲基安非他命之冷凍食品盤1 袋（含袋子1 個）交予
      真實姓名年籍不詳綽號「和尚」之成年男子。嗣廖淑惠、
      諸莉榆於98年10月4 日搭乘中華航空CI017 號班機返回臺
      灣後，由真實姓名年籍不詳之成年男子駕駛某不詳車號之
      自用小客車，至桃園機場搭載，途經某不詳地點，在其所
      駕駛之車內，依余文誠指示，分別交付廖淑惠、諸莉榆各
      10萬元報酬。
   10.余文誠復擬由潘民雄負責運輸第二級毒品甲基安非他命至
      日本，諸莉榆負責安排境外住宿、交通，並監視潘民雄運
      輸毒品至日本，並約定於事成後各給付潘民雄、諸莉榆6
      萬元、10萬元報酬，諸莉榆、潘民雄雖可預見受託運輸及
      私運之物品係甲基安非他命，竟仍基於縱自臺灣私運管制
      物品出口至日本境內者為第二級毒品甲基安非他命，仍不
      違背其本意之不確定故意而應允之，與余文誠、洪劍鈴、
      鄧鎮祥、游清華、「阿添」遂共同基於運輸第二級毒品與
      私運管制物品出口之犯意聯絡，鄧鎮祥即持如附表二編號
      6 所示之行動電話，諸莉榆持如附表二編號7 、8 、附表
      三編號20所示之行動電話及門號，潘民雄持如附表二編號
      9 所示門號之行動電話，彼此間聯絡運輸第二級毒品甲基
      安非他命事宜，推由余文誠透過鄧鎮祥指示諸莉榆代訂潘
      民雄前往日本之機票，嗣於98年10月9 日上午，由洪劍鈴
      指示真實姓名年籍綽號不詳之成年男子，駕駛某不詳車號
      之自用小客車搭載潘民雄，前往桃園縣蘆竹鄉○○○○路
      之怡客咖啡門口，由諸莉榆在該咖啡店門外，將機票交付
      潘民雄後，諸莉榆自行前往桃園機場，復由真實姓名年籍
      綽號不詳之成年男子駕駛上開車輛搭載潘民雄至桃園國際
      機場，並於到達桃園國際機場時，在上開車內將如附表二
      編號10所示夾藏甲基安非他命2524.49 公克之冷凍食品1
      袋（含3 盒共304 顆冷凍魚丸及袋子1 個）交付潘民雄，
      潘民雄旋攜帶上開夾藏甲基安非他命之冷凍食品1 袋（含
      袋子1 個），與諸莉榆搭乘國泰航空CX450 號班機前往日
      本東京成田機場，欲將上開夾藏甲基安非他命之冷凍食品
      1 袋（含袋子1 個）運輸至日本，嗣於98年10月9 日到達
      日本成田機場時，經日本海關人員查獲潘民雄攜帶之冷凍
      食品1 袋（含3 盒共304 顆冷凍魚丸及袋子1 個）夾藏如
      附表一編號4 所示之甲基安非他命2524.49 公克。
   11.鄧鎮祥於98年10月間經廖淑惠之介紹認識廖明達，擬由廖
      明達、廖淑惠自臺灣運輸甲基安非他命至日本，並約定於
      事成後將給付廖淑惠、廖明達相當之報酬，廖淑惠、廖明
      達雖可預見受託運輸及私運之物品係甲基安非他命，竟仍
      基於縱自臺灣私運管制物品出口至日本境內者為第二級毒
      品甲基安非他命，仍不違背其本意之不確定故意而應允之
      ，復與余文誠、洪劍鈴、張騏勳、鄧鎮祥、游清華、「阿
      添」共同基於運輸第二級毒品甲基安非他命與私運管制物
      品出口之犯意聯絡，由鄧鎮祥持如附表二編號6 所示之行
      動電話，廖淑惠持如附表三編號21所示門號之行動電話，
      彼此間聯絡運輸第二級毒品甲基安非他命事宜，並推由鄧
      鎮祥代訂廖淑惠、廖明達前往日本之機票，並代廖明達辦
      理護照，嗣廖淑惠、廖明達於98年11月13日前往新北市板
      橋區某85度C 咖啡廳與張騏勳、鄧鎮祥見面，並於當晚投
      宿於板橋市某不詳飯店，由張騏勳在上開飯店內交付日幣
      10萬元、機票及旅遊行程表等物予廖明達，並由鄧鎮祥交
      付如附表二編號11所示夾藏第2 級毒品安非他命之行李箱
      1 個予廖明達。再由鄧鎮祥於98年11月14日凌晨1 、2 時
      許，駕駛某不詳車號之自用小客車搭載廖淑惠、廖明達前
      往桃園國際機場，廖明達旋攜帶上開夾藏甲基安非他命之
      行李箱1 個，與廖淑惠搭乘長榮航空BR2198號班機前往日
      本東京成田機場，欲將上開夾藏甲基安非他命之行李箱1
      個運輸至日本，嗣於98年11月14日到達日本成田機場時，
      經日本海關人員查獲廖明達攜帶之行李箱1 個夾藏如附表
      一編號5 所示之甲基安非他命855.3 公克。
   12.鄧鎮祥於97年3 月間經張騏勳之介紹認識張浩淳，擬由張
      浩淳自臺灣運輸甲基安非他命至日本，諸莉榆負責安排境
      外住宿、交通，並監視廖淑惠運輸毒品至日本，並約定事
      成後分別給付張浩淳、諸莉榆15萬元、10萬元之報酬，諸
      莉榆、張浩淳雖可預見受託運輸及私運之物品係甲基安非
      他命，竟仍基於縱自臺灣私運管制物品出口至日本境內者
      為第二級毒品甲基安非他命，仍不違背其本意之不確定故
      意而應允之，與余文誠、洪劍鈴、張騏勳、鄧鎮祥、諸莉
      榆、張浩淳、游清華、「阿添」遂共同基於運輸第二級毒
      品甲基安非他命與私運管制物品出口之犯意聯絡，由鄧鎮
      祥即持如附表二編號6 所示之行動電話，諸莉榆持如附表
      二編號7 、8 所示之行動電話及門號，張浩淳持如附表二
      編號12所示門號之行動電話，彼此間聯絡運輸第二級毒品
      甲基安非他命事宜，並推由鄧鎮祥於98年11月22日，依余
      文誠之指示，駕駛某不詳車號之自用小客車搭載張浩淳前
      往桃園國際機場，並於到達桃園國際機場時，在上開車內
      將如附表三編號7 所示夾藏甲基安非他命1 公斤之瑞士蓮
      巧克力禮盒1 盒（含紙盒1 個）交付張浩淳，張浩淳旋攜
      帶上開夾藏甲基安非他命之瑞士蓮巧克力禮盒1 盒（含紙
      盒1 個），與諸莉榆及其不知情男友趙東海搭乘中華航空
      CI100 號班機前往日本，以此方式將上開夾藏甲基安非他
      命之瑞士蓮巧克力禮盒1 盒（含紙盒1 個）運輸至日本，
      於順利入境日本後，張浩淳旋依鄧鎮祥指示，前往東京新
      宿之京王飯店，將上開夾藏甲基安非他命之瑞士蓮巧克力
      禮盒1 盒（含紙盒1 個）交付予真實姓名年籍綽號不詳之
      成年女子。嗣張浩淳於98年11月23日返臺後，由鄧鎮祥交
      付15萬元報酬予張浩淳。諸莉榆於98年11月24日搭乘中華
      航空CI101 號班機返回臺灣後，由鄧鎮祥駕駛某不詳車號
      之自用小客車，至桃園機場搭載諸莉榆，途經某不詳地點
      ，在其所駕駛之車內，依余文誠指示，將10萬元報酬交付
      諸莉榆。
   13.鄧鎮祥98年12月間，經李峻賢之介紹認識許庭槐，擬由許
      庭槐負責自臺灣運輸甲基安非他命至日本，諸莉榆負責安
      排境外住宿、交通及監視許庭槐運輸毒品至日本，並約定
      事成後分別給付許庭槐、諸莉榆15萬元、4 萬元之報酬，
      鄧鎮祥可從中抽取佣金3 萬元，李峻賢可獲取介紹費1 萬
      5 仟元，諸莉榆雖可預見受託運輸及私運之物品係甲基安
      非他命，竟仍基於縱自臺灣私運管制物品出口至日本境內
      者為第二級毒品甲基安非他命，仍不違背其本意之不確定
      故意而應允之，與余文誠、洪劍鈴、鄧鎮祥、李峻賢、諸
      莉榆、游清華、「阿添」、許庭槐遂共同基於運輸第二級
      毒品與私運管制物品出口之犯意聯絡，由李峻賢交付其所
      有如附表四編號5 之行動電話予許庭槐，許庭槐即持用如
      附表四編號5 之行動電話，李峻賢持如附表二編號1 所示
      行動電話，鄧鎮祥持附表二編號6 所示行動電話，彼此間
      聯絡該次運輸第二級毒品甲基安非他命之細部事宜。鄧鎮
      祥於98年12月間先將3 萬元介紹報酬匯入李峻賢帳戶，許
      庭槐於98年12月4 日下午4 時30分許，搭乘和欣客運自臺
      南北上至板橋車站下車後，許庭槐以上揭電話聯繫鄧鎮祥
      ，鄧鎮祥隨即駕駛某不詳車號之自用小客車，搭載許庭槐
      投宿在址設臺北縣板橋市○○路55號之正點旅社。於同日
      晚上8 時40分許，鄧鎮祥在正點旅社旁之咖啡廳內，交待
      許庭槐相關運輸毒品之注意事項。翌日（即5 日）上午8
      時30分許，鄧鎮祥復駕駛某不詳車號之自用小客車，搭載
      許庭槐前往臺灣桃園國際機場第一航廈1 號門口附近與諸
      莉榆會合。於同日上午10時許抵達機場後，由諸莉榆將如
      附表一編號6 、7 所示之甲基安非他命（以如附表五編號
      1 所示透明塑膠袋密封後，再以如附表五編號2 所示包裝
      紙、硬紙板包裹，分藏置於如附表五編號3 所示之瑞士蓮
      巧克力盒內，再裝入如附表五編號4 所示之巧克力加以掩
      飾，放入如附表五編號6 之紙袋內），在機場大廳某處交
      與許庭槐，同時交付電子機票、攜帶品、另外寄送的物品
      申告書、外國人入境記錄、日本新宿華盛頓飯店簡介等與
      許庭槐，並告知許庭槐抵達日本後，即前往該飯店與鄧鎮
      祥聯絡。嗣許庭槐於同日上午11時18分許，將前揭毒品帶
      往機場第一航廈2 樓欲搭乘國泰航空股份有限公司於同日
      中午12時45分起飛前往日本之CX-450號班機離境，於出境
      管制區處正準備接受海關查驗證照時，為警攔檢查獲逮捕
      ，且自許庭槐隨身之上開巧克力禮盒內，扣得如附表一編
      號6 、7 所示之甲基安非他命203 小包（驗前毛重共計89
      8.42公克）及附表五編號1 至5 號所示之物，其私運管制
      物品出口之舉始未得逞。
   14.99年1 月間，余文誠經張騏勳之介紹認識張浩淳，擬由江
      定澤、瞿宇雄將甲基安非他命夾藏於冷凍饅頭內，再由張
      浩淳自臺灣運輸至日本，並約定事成後分別給付江定澤、
      瞿宇雄、張浩淳各2 萬5 千元、2 萬5 千元、15萬元之報
      酬，渠等謀議既定，余文誠、鄧鎮祥、洪劍鈴、江定澤、
      瞿宇雄、張騏勳、張浩淳、游清華、「阿添」共同基於自
      臺灣地區運輸、私運甲基安非他命出口至日本之犯意聯絡
      ，由鄧鎮祥持如附表二編號6 所示門號之行動電話，江定
      澤持如附表二編號13所示門號之行動電話，瞿宇雄持如附
      表二編號14所示門號之行動電話，張浩淳持如附表二編號
      12所示門號之行動電話，彼此間聯絡運輸第二級毒品甲基
      安非他命事宜，並推由余文誠於99年1 月17日旋駕駛某不
      詳車號之自用小客車，搭載江定澤至臺北市○○路某肯德
      基速食店，由真實姓名年籍綽號不詳之成年男子交付江定
      澤不詳數量之甲基安非他命1 袋，並由鄧鎮祥、瞿宇雄、
      江定澤前往上址附近之全聯便利商店，購買不詳數量之冷
      凍饅頭，復由江定澤、瞿宇雄依鄧鎮祥、余文誠指示，在
      余文誠出資承租之板橋市○○路177 巷4 弄2 號4 樓，將
      饅頭之底部挖洞，填塞甲基安非他命，再將挖出之饅頭切
      小塊塞回，將甲基安非他命夾藏於上開冷凍饅頭內。再由
      鄧鎮祥於99年1 月22日，前往上址取出夾藏甲基安非他命
      之冷凍饅頭，並於板橋市○○路○段附近某早餐店，交付
      張浩淳如附表二編號15所示裝有夾藏甲基安非他命之冷凍
      饅頭之行李箱1 個，再由余文誠旋駕駛5099- YA號黑色賓
      士休旅車，搭載鄧鎮祥、張浩淳前往桃園機場，張浩淳旋
      搭乘國泰航空CX450 號班機，欲將上開夾藏甲基安非他命
      之冷凍饅頭運輸至日本東京。嗣於到達日本成成田機場時
      ，經日本海關人員查獲張浩淳攜帶之冷凍饅頭內夾藏如附
      表一編號8 所示之甲基安非他命共計1,936.31公克。
   15.98年12月間，余文誠經許文澤之介紹認識劉依華，再經劉
      依華之介紹認識洪藝溱，擬由江定澤、瞿宇雄將甲基安非
      他命夾藏於筆記型電腦內，再由劉依華、洪藝溱自臺灣運
      輸至日本，並約定事成後分別給付許文澤、江定澤、瞿宇
      雄、劉依華、洪藝溱各2 萬元、5 萬元、5 萬元、18萬元
      、15萬元之報酬，渠等謀議既定，許文澤、江定澤、瞿宇
      雄即與余文誠、洪劍鈴、鄧鎮祥、劉依華、洪藝溱、游清
      華、「阿添」共同基於自臺灣地區運輸、私運甲基安非他
      命出口至日本之犯意聯絡，由鄧鎮祥持如附表二編號6 所
      示門號之行動電話，江定澤持如附表二編號13所示門號之
      行動電話，瞿宇雄持如附表二編號14所示門號之行動電話
      ，許文澤持如附表二編號16至18所示門號之行動電話，劉
      依華持如附表二編號19、20示門號之行動電話，彼此間聯
      絡運輸第二級毒品甲基安非他命事宜，並推由鄧鎮祥代訂
      劉依華、洪藝溱前往日本之機票，由劉依華為洪藝溱辦理
      護照，鄧鎮祥復於99年3 月25日上午依余文誠之指示，前
      往新北市基隆區某肯德基，向真實姓名年籍綽號不詳之成
      年男子，取回以如附表二編號45所示之茶葉罐裝之不詳數
      量甲基安非他命，隨即至新北市○○區○○路177 巷4 弄
      2 號前，將上開毒品交付瞿宇雄，瞿宇雄、江定澤旋於板
      橋市○○路177 巷4 弄2 號4 樓640 房之租屋處，以如附
      表二編號21至44所示之物，將上開甲基安非他命磨成細粉
      後以真空袋包裝後，復於外表依次黏貼厚紙板、皮革，製
      成筆記型電腦皮套。嗣於99年3 月30日凌晨2 時許，由許
      文澤駕駛車牌號碼CK-7192 號自用小客車，在臺南縣永康
      市○○路搭載劉依華、洪藝溱，前往臺北市○○○路、吉
      林路口之「浪漫一生」西餐廳，另由瞿宇雄於同日凌晨3
      時許，在新北市○○區○○路177 巷4 弄2 號前，將以上
      開夾藏甲基安非他命之電腦皮套包裝之筆記型電腦2 台交
      付鄧鎮祥，復由鄧鎮祥於同日上午7 時許，在上開「浪漫
      一生」西餐廳店內，將劉依華、洪藝溱前往日本所需之食
      宿費用每人各5 萬元日幣，共10萬元日幣交付劉依華，並
      於該西餐廳門外，分別交付劉依華、洪藝溱以上開夾藏甲
      基安非他命之筆記型電腦各1 部（含皮套、滑鼠及電池）
      ，同時告知2 人夾藏位置，旋駕駛車牌號碼CK- 1658號之
      自用小客車搭載劉依華、洪藝溱前往桃園國際機場，嗣劉
      依華、洪藝溱於同日上午9 時許，攜帶上開夾藏第二級毒
      品甲基安非他命之筆記型電腦，欲搭乘日本航空JL802 班
      機，將上開夾藏甲基安非他命之筆記型電腦運輸至日本東
      京時，在桃園國際機場出境管制區前，為警拘提，並查獲
      2 人行李箱內之筆記型電腦皮套夾層內藏有如附表一編號
      9 所示之甲基安非他命4 包（驗前總毛重660.97公克，包
      裝塑膠袋總重85.32 公克，取0.92公克鑑定用罄，總餘57
      4.73公克，純度74% ，並扣得如附表一編號9 、附表二編
      號19至25、附表四編號13至18所示之物，另於同日分別於
      鄧鎮祥、江定澤、許文澤、瞿宇雄之住處，扣得如附表二
      編號6 、13、14、16至18、26至45所示之物，私運管制物
      品出口始未得逞。
  (二)由臺灣地區運輸甲基安非他命至菲律賓部分：
    1.99年1 月間，余文誠經許文澤之介紹認識顏志棚，擬由顏
      志棚自臺灣運輸甲基安非他命至菲律賓，再由龔風平交付
      游清華，並約定事成後分別給付許文澤、顏志棚、龔風平
      3 萬元、10萬元、10萬元之報酬，渠等謀議既定，許文澤
      即與余文誠、洪劍鈴、鄧鎮祥、龔風平、顏志棚、游清華
      、「阿添」共同基於自臺灣地區運輸、私運甲基安非他命
      出口至菲律賓之犯意聯絡，由鄧鎮祥持如附表二編號6 所
      示門號之行動電話，許文澤持如附表二編號16至18所示門
      號之行動電話，龔風平持如附表二編號46所示門號之行動
      電話，顏志棚持如附表二編號47所示門號之行動電話，彼
      此間聯絡運輸第二級毒品甲基安非他命事宜，推由鄧鎮祥
      、許文澤於99年1 月18日依余文誠指示，代訂顏志棚、龔
      風平前往菲律賓之機票，並由許文澤於99年1 月25日上午
      ，駕駛車牌號碼CK -7192號自用小客車，由臺南市永康區
      ○○○路某碳烤店搭載顏志棚前往臺北市○○○路、吉林
      路口之「浪漫一生」西餐廳與鄧鎮祥會合，顏志棚復依指
      示投宿於臺北市○○區○○街170 巷24號之瑞芳大飯店80
      6 號房，鄧鎮祥並委請不知情之蔡東燁將顏志棚之護照送
      至上開飯店交付顏志棚。另由鄧鎮祥於當日晚上6 、7 時
      許，依余文誠之指示，駕駛上開自用小客車搭載許文澤前
      往基隆地區某不詳地點，向真實姓名年籍綽號不詳之成年
      男子取回附表三編號8 所示夾藏甲基安非他命約1 公斤之
      九龍盤1 箱（含紙箱1 個）後，放置於上開自小客車內。
      復由許文澤於99年1 月26日上午6 時許，駕駛上開自用小
      客車，搭載顏志棚前往桃園機場，並於到達桃園國際機場
      時，在上開車內將上開夾藏甲基安非他命1 公斤之九龍盤
      1 箱（含紙箱1 個）交付顏志棚，顏志棚旋將上開夾藏甲
      基安非他命之九龍盤1 箱（含紙箱1 個）辦理托運，並搭
      乘中華航空CI701 號班機前往菲律賓馬尼拉，以此方式將
      上開夾藏甲基安非他命之九龍盤1 箱（含紙箱1 個）運輸
      至菲律賓馬尼拉，於順利入境菲律賓後，顏志棚即以如附
      表二編號47所示行動電話與許文澤聯絡，余文誠於確認顏
      志棚入境菲律賓後，在「浪漫一生」西餐廳，交付許文澤
      3 萬元報酬，並將顏志棚應得之10萬元報酬交付許文澤代
      為轉交；顏志棚、龔風平旋依鄧鎮祥之指示，前往馬尼拉
      某不詳飯店，由龔風平將上開夾藏甲基安非他命之九龍盤
      1 箱（含紙箱1 個），交付予游清華。嗣顏志棚、龔風平
      於99年1 月28日搭乘中華航空CI704 號班機返回臺灣，由
      鄧鎮祥駕駛某不詳車號之自用小客車，至桃園機場搭載龔
      風平，途經某不詳地點，由鄧鎮祥於其所駕駛之車內，依
      余文誠指示，交付龔風平10萬元報酬。嗣由許文澤在臺南
      市永康區○○○路某碳烤店，將余文誠託其轉交顏志棚之
      10萬元報酬，扣除顏志棚先前對其積欠之3 萬元借款債務
      後，交付顏志棚7 萬元報酬。
    2.99年2 月間，余文誠復擬由龔風平及許文澤介紹之顏志棚
      自臺灣運輸甲基安非他命至菲律賓，再由蔡東燁交付游清
      華，並約定事成後分別給付許文澤、顏志棚、龔風平、蔡
      東燁3 萬5 千元、10萬元、10萬元、10萬元之報酬，渠等
      謀議既定，許文澤即與余文誠、洪劍鈴、鄧鎮祥、龔風平
      、顏志棚、蔡東燁、游清華、「阿添」共同基於自臺灣地
      區運輸、私運甲基安非他命出口至菲律賓之犯意聯絡，由
      鄧鎮祥持如附表二編號6 所示門號之行動電話，許文澤持
      如附表二編號16至18所示門號之行動電話，龔風平持如附
      表二編號46所示門號之行動電話，顏志棚持如附表二編號
      47所示門號之行動電話，蔡東燁持如附表二編號48、49所
      示門號之行動電話，彼此間聯絡運輸第二級毒品甲基安非
      他命事宜，推由許文澤於99年1 月29日依余文誠指示，請
      顏志棚先辦理菲律賓簽證及前往菲律賓機票，並由鄧鎮祥
      於99年2 月2 日依余文誠指龔風平，辦理其與蔡東燁前往
      菲律賓之機票。復由鄧鎮祥於99年2 月3 日駕駛某不詳車
      號之自用小客車，搭載龔風平、蔡東燁前往桃園機場，2
      人旋搭乘中華航空CI701 號班機，前往菲律賓馬尼拉並投
      宿於某不詳地點之飯店。嗣許文澤於99年2 月4 日凌晨4
      時許，駕駛車牌號碼CK- 7192號自用小客車，自臺南市○
      ○路附近搭載顏志棚至臺北市○○○路、吉林路口之「浪
      漫一生」西餐廳與鄧鎮祥會合，由鄧鎮祥交付許文澤附表
      三編號9 所示夾藏甲基安非他命約1 公斤之九龍盤1 箱（
      含紙箱1 個），再由鄧鎮祥駕駛上開自用小客車，搭載顏
      志棚前往桃園機場，並於到達桃園國際機場時，在上開車
      內將上開夾藏甲基安非他命1 公斤之九龍盤1 箱（含紙箱
      1 個）交付顏志棚，顏志棚旋將上開夾藏甲基安非他命之
      九龍盤1 箱（含紙箱1 個）辦理托運，並搭乘菲律賓航空
      PR897 號班機前往菲律賓馬尼拉，以此方式將上開夾藏甲
      基安非他命之九龍盤1 箱（含紙箱1 個）運輸至菲律賓馬
      尼拉，於順利入境菲律賓後，顏志棚即以如附表二編號47
      所示行動電話與許文澤聯絡，並投宿於菲律賓馬尼拉某不
      詳地點之飯店。余文誠於確認顏志棚入境菲律賓後，在「
      浪漫一生」西餐廳，交付許文澤3 萬5 千元報酬；龔風平
      、蔡東燁即於同日晚上，依鄧鎮祥之指示，至顏志棚投宿
      飯店，取走上開夾藏甲基安非他命之九龍盤1 箱（含紙箱
      1 個），由龔風平並在其住宿之飯店內，取出上開九龍盤
      1 箱（含紙箱1 個）內所夾藏之甲基安非他命，並依鄧鎮
      祥、余文誠之指示，交付予游清華。顏志棚於99年2 月6
      日搭乘菲律賓航空PR 896號班機返回臺灣，由許文澤在臺
      南市永康區○○○路某碳烤店，交付10萬元報酬予顏志棚
      。蔡東燁、龔風平分別於99年2 月29日、99年2 月12日搭
      乘中華航空CI702 號班機返回臺灣，分別由鄧鎮祥駕駛某
      不詳車號之自用小客車，至桃園機場搭載蔡東燁、龔風平
      ，途經某不詳地點，由鄧鎮祥於其所駕駛之車內，依余文
      誠指示，分別交付蔡東燁、龔風平5 萬元、10萬元報酬。
    3.余文誠於98年11月間透過鄧鎮祥之介紹認識瞿宇全，擬由
      瞿宇全負責自臺灣運輸甲基安非他命至菲律賓，再由龔風
      平交付游清華，並約定於事成後給付10萬元之報酬，龔風
      平、瞿宇全雖可預見受託運輸及私運之物品係甲基安非他
      命，竟仍基於縱自臺灣私運管制物品出口至菲律賓境內者
      為第二級毒品甲基安非他命，仍不違背其本意之不確定故
      意應允之，與余文誠、洪劍鈴、鄧鎮祥、游清華、「阿添
      」共同基於運輸第二級毒品甲基安非他命與私運管制物品
      出口之犯意聯絡，由鄧鎮祥持如附表二編號6 所示門號之
      行動電話，彼此間聯絡運輸第二級毒品甲基安非他命事宜
      ，龔風平持如附表二編號46所示門號之行動電話，瞿宇全
      持如附表二編號50所示門號之行動電話，鄧鎮祥並依余文
      誠之指示，交付瞿宇全前往菲律賓之住宿及機票費用，瞿
      宇全即依鄧鎮祥之指示，訂購前往菲律賓之機票、住宿，
      復由鄧鎮祥於99年2 月9 日上午4 、5 時許，駕駛某不詳
      車號之自用小客車，前往瞿宇全位於新北市○○區○○街
      135 之3 號4 樓之住處樓下，搭載瞿宇全至新北市基隆區
      不詳地點，向真實姓名年籍綽號不詳之成年男子，取回如
      附表三編號10所示夾藏1 公斤甲基安非他命之九龍盤1 箱
      （含紙箱1 個），旋駕駛上開車輛搭載瞿宇全前往桃園國
      際機場，並於到達桃園國際機場時，在上開車內將上開夾
      藏甲基安非他命1 公斤之九龍盤1 箱（含紙箱1 個）交付
      瞿宇全，瞿宇全旋將上開夾藏甲基安非他命之九龍盤1 箱
      （含紙箱1 個）辦理托運，並搭乘長榮航空BR271 班機前
      往菲律賓馬尼拉，以此方式將上開夾藏甲基安非他命之九
      龍盤1 箱（含紙箱1 個）運輸至菲律賓馬尼拉，於順利入
      境菲律賓後，瞿宇全即以如附表二編號50所示行動電話與
      鄧鎮祥如附表二編號6 所示行動電話聯絡，並依指示前往
      馬尼拉某不詳飯店，將上開夾藏甲基安非他命之九龍盤1
      箱（含紙箱1 個）交付予龔風平。復由龔風平於當日，依
      鄧鎮祥指示，在同一飯店，將上開夾藏毒品之九龍盤1 箱
      （含紙箱1 個），交付游清華指派之真實姓名年籍綽號不
      詳之成年男子。嗣瞿宇全於99年2 月12日搭乘長榮航空
      BR272 號班機返回臺灣，由鄧鎮祥駕駛某不詳車號之自用
      小客車，至桃園機場搭載瞿宇全，途經臺灣地區某不詳地
      點，於其所駕駛之車內，依余文誠指示，將10萬元報酬交
      付瞿宇全。
    4.99年3 月間，余文誠擬由江定澤自臺灣運輸甲基安非他命
      至菲律賓，並約定事成後給付江定澤7 萬元之報酬，渠等
      謀議既定，江定澤即與余文誠、洪劍鈴、鄧鎮祥、游清華
      、「阿添」共同基於自臺灣地區運輸、私運甲基安非他命
      出口至菲律賓之犯意聯絡，由鄧鎮祥持如附表二編號6 所
      示門號之行動電話，江定澤持如附表二編號13所示門號之
      行動電話，彼此間聯絡運輸第二級毒品甲基安非他命事宜
      ，推由鄧鎮祥於99年3 月7 日上午4 、5 時，駕駛某不詳
      車號之自用小客車，自新北市板橋區江定澤住處，搭載江
      定澤前往桃園機場，並於到達桃園國際機場時，在上開車
      內將附表三編號11所示夾藏甲基安非他命1 公斤之九龍盤
      1 箱（含紙箱1 個）交付江定澤，江定澤旋將上開夾藏甲
      基安非他命之九龍盤1 箱（含紙箱1 個）辦理托運，並搭
      乘長榮航空BR271 號班機前往菲律賓馬尼拉，以此方式將
      上開夾藏甲基安非他命之九龍盤1 箱（含紙箱1 個）運輸
      至菲律賓馬尼拉，於順利入境菲律賓後，江定澤即以如附
      表二編號13所示行動電話與鄧鎮祥如附表二編號6 所示行
      動電話聯絡，並依鄧鎮祥之指示，前往菲律賓馬尼拉某不
      詳飯店，將上開夾藏甲基安非他命1 公斤之九龍盤1 箱（
      含紙箱1 個）交付游清華。嗣江定澤於99年3 月9 日搭乘
      長榮航空BR272 返回臺灣後，由鄧鎮祥駕駛某不詳車號之
      自用小客車，至桃園機場接機，途經某不詳地點，由鄧鎮
      祥於其所駕駛之車內，依余文誠指示，交付顏志棚7 萬元
      報酬。
    5.99年3 月間，余文誠擬由瞿宇雄自臺灣運輸甲基安非他命
      至菲律賓，並約定事成後分別給付瞿宇雄5 萬元之報酬，
      渠等謀議既定，瞿宇雄、江定澤即與余文誠、洪劍鈴、鄧
      鎮祥、游清華、「阿添」共同基於自臺灣地區運輸、私運
      甲基安非他命出口至菲律賓之犯意聯絡，由鄧鎮祥持如附
      表二編號6 所示門號之行動電話，江定澤持如附表二編號
      13所示門號之行動電話，瞿宇雄持如附表二編號14所示門
      號之行動電話，彼此間聯絡運輸第二級毒品甲基安非他命
      事宜，推由鄧鎮祥於99年3 月8 日，駕駛某不詳車號之自
      用小客車，自新北市板橋區瞿宇雄住處，搭載瞿宇雄前往
      桃園機場，並於到達桃園國際機場時，在上開車內將附表
      三編號12所示夾藏甲基安非他命1 公斤之九龍盤1 箱（含
      紙箱1 個）交付瞿宇雄，瞿宇雄旋將上開夾藏甲基安非他
      命之九龍盤1 箱（含紙箱1 個）辦理托運，並搭乘長榮航
      空BR271 號班機前往菲律賓馬尼拉，以此方式將上開夾藏
      甲基安非他命之九龍盤1 箱（含紙箱1 個）運輸至菲律賓
      馬尼拉，於順利入境菲律賓後，瞿宇雄即以如附表二編號
      14所示行動電話與鄧鎮祥如附表二編號6 所示行動電話聯
      絡，並依鄧鎮祥之指示，前往江定澤投宿之某不詳飯店，
      將上開夾藏甲基安非他命1 公斤之九龍盤1 箱（含紙箱1
      個）交付江定澤，由江定澤依鄧鎮祥之指示，前往菲律賓
      馬尼拉某不詳飯店，將上開夾藏甲基安非他命1 公斤之九
      龍盤1 箱（含紙箱1 個）交付游清華。嗣瞿宇雄99年3 月
      9 日搭乘長榮航空BR272 返回臺灣後，由鄧鎮祥駕駛某不
      詳車號之自用小客車，至桃園機場接機，途經某不詳地點
      ，由鄧鎮祥於其所駕駛之車內，依余文誠指示，交付瞿宇
      雄5 萬元報酬。
    6.99年3 月間，余文誠復擬由龔風平自臺灣運輸甲基安非他
      命至菲律賓，並約定事成後給付龔風平10萬元之報酬，渠
      等謀議既定，龔風平即與余文誠、洪劍鈴、鄧鎮祥、游清
      華、「阿添」共同基於自臺灣地區運輸、私運甲基安非他
      命出口至菲律賓之犯意聯絡，由鄧鎮祥持如附表二編號6
      所示門號之行動電話，龔風平持如附表二編號46所示門號
      之行動電話，彼此間聯絡運輸第二級毒品甲基安非他命事
      宜，復由鄧鎮祥於99年3 月13日凌晨4 、5 時駕駛某不詳
      車號之自用小客車，搭載龔風平至基隆市○○○路交流道
      附近之肯德基前，向真實姓名年籍不詳之成年男子拿取如
      附表三編號13所示夾藏甲基安非他命約1 公斤之九龍盤1
      箱（含紙箱1 個），旋由駕駛上開自用小客車，搭載龔風
      平前往桃園機場，並於到達桃園國際機場時，在上開車內
      將上開夾藏甲基安非他命1 公斤之九龍盤1 箱（含紙箱1
      個）交付龔風平，龔風平旋將上開夾藏甲基安非他命之九
      龍盤1 箱（含紙箱1 個）辦理托運，並搭乘長榮航空BR27
      1 號班機前往菲律賓馬尼拉，以此方式將上開夾藏甲基安
      非他命之九龍盤1 箱（含紙箱1 個）運輸至菲律賓，於順
      利入境菲律賓後，龔風平即以如附表二編號46所示行動電
      話與鄧鎮祥聯絡，並依鄧鎮祥之指示，在菲律賓馬尼拉某
      飯店門口，將上開夾藏甲基安非他命1 公斤之九龍盤1 箱
      （含紙箱1 個）交付予真實姓名年籍不詳依游清華指示前
      來之成年男子。嗣龔風平於99年3 月15日搭乘長榮航空BR
      272 號班機返回臺灣，由鄧鎮祥駕駛某不詳車號之自用小
      客車，至桃園機場搭載龔風平，途經某不詳地點，由鄧鎮
      祥於其所駕駛之車內，依余文誠指示，交付龔風平10萬元
      報酬。
    7.99年3 月間，余文誠擬由蔡東燁自臺灣運輸甲基安非他命
      至菲律賓，並約定事成後給付蔡東燁10萬元之報酬，渠等
      謀議既定，蔡東燁雖可預見受託運輸及私運之物品係甲基
      安非他命，竟仍基於縱自臺灣私運管制物品出口至菲律賓
      境內者為第二級毒品甲基安非他命，仍不違背其本意之不
      確定故意而應允之，與余文誠、洪劍鈴、鄧鎮祥、游清華
      、「阿添」共同基於自臺灣地區運輸、私運甲基安非他命
      出口至菲律賓之犯意聯絡，由鄧鎮祥持如附表二編號6 所
      示門號之行動電話，蔡東燁持如附表二編號48、49所示門
      號之行動電話，彼此間聯絡運輸第二級毒品甲基安非他命
      事宜，復由鄧鎮祥於99年3 月20日上午駕駛某不詳車號之
      自用小客車，搭載蔡東燁至基隆市○○○路交流道附近之
      肯德基前，向真實姓名年籍不詳之成年男子拿取如附表三
      編號14所示夾藏甲基安非他命約1 公斤之九龍盤1 箱（含
      紙箱1 個），旋由駕駛上開自用小客車，搭載蔡東燁前往
      桃園機場，並於到達桃園國際機場時，在上開車內將上開
      夾藏甲基安非他命1 公斤之九龍盤1 箱（含紙箱1 個）交
      付蔡東燁，蔡東燁旋將上開夾藏甲基安非他命之九龍盤1
      箱（含紙箱1 個）辦理托運，並搭乘長榮航空BR271 號班
      機前往菲律賓馬尼拉，以此方式將上開夾藏甲基安非他命
      之九龍盤1 箱（含紙箱1 個）運輸至菲律賓，於順利入境
      菲律賓後，蔡東燁即以如附表二編號48、49所示行動電話
      與鄧鎮祥聯絡，並依鄧鎮祥之指示，在菲律賓馬尼拉某飯
      店門口，將上開夾藏甲基安非他命1 公斤之九龍盤1 箱（
      含紙箱1 個）交付予真實姓名年籍不詳依游清華指示前來
      之成年男子。嗣蔡東燁於99年3 月22日搭乘長榮航空BR27
      2 號班機返回臺灣，由鄧鎮祥駕駛某不詳車號之自用小客
      車，至桃園機場搭載蔡東燁，途經某不詳地點，由鄧鎮祥
      於其所駕駛之車內，依余文誠指示，交付蔡東燁10萬元報
      酬。
    8.99年3 月間，余文誠擬由顏志棚自臺灣運輸甲基安非他命
      至菲律賓，並約定事成後給付顏志棚10萬元之報酬，渠等
      謀議既定，顏志棚雖可預見受託運輸及私運之物品係甲基
      安非他命，竟仍基於縱自臺灣私運管制物品出口至菲律賓
      境內者為第二級毒品甲基安非他命，仍不違背其本意之不
      確定故意而應允之，與余文誠、洪劍鈴、鄧鎮祥、許文澤
      、游清華、「阿添」共同基於自臺灣地區運輸、私運甲基
      安非他命出口至菲律賓之犯意聯絡，由鄧鎮祥持如附表二
      編號6 所示門號之行動電話，許文澤持如附表二編號16至
      18所示門號之行動電話，顏志棚持如附表二編號47所示門
      號之行動電話，彼此間聯絡運輸第二級毒品甲基安非他命
      事宜，推由鄧鎮祥於99年3 月31日上午，依余文誠之指示
      ，駕駛某車號不詳之自小客車，前往基隆地區某不詳地點
      ，向真實姓名年籍綽號不詳之成年男子取回附表三編號15
      所示夾藏甲基安非他命約1 公斤之九龍盤1 箱（含紙箱1
      個）後，放置於上開自小客車內。並由許文澤於同日，駕
      駛車牌號碼CK-7192 號自用小客車，自臺南市永康區○○
      ○路某碳烤店搭載顏志棚前往臺北市○○○路、吉林路口
      之「浪漫一生」西餐廳與鄧鎮祥會合，再由鄧鎮祥駕駛上
      開車號不詳之自用小客車，搭載顏志棚前往桃園機場，並
      於到達桃園國際機場時，在上開車內將上開夾藏甲基安非
      他命1 公斤之九龍盤1 箱（含紙箱1 個）交付顏志棚，顏
      志棚旋將上開夾藏甲基安非他命之九龍盤1 箱（含紙箱1
      個）辦理托運，並搭乘長榮航空BR271 號班機前往菲律賓
      馬尼拉，以此方式將上開夾藏甲基安非他命之九龍盤1 箱
      （含紙箱1 個）運輸至菲律賓馬尼拉，於順利入境菲律賓
      後，顏志棚即以如附表二編號47所示行動電話與許文澤聯
      絡，余文誠於確認顏志棚入境菲律賓後，在「浪漫一生」
      西餐廳，交付許文澤3 萬5 千元報酬，並將顏志棚應得之
      10萬元報酬交付許文澤代為轉交；顏志棚並依余文誠、許
      文澤之指示，在菲律賓馬尼拉某飯店門口，將上開夾藏甲
      基安非他命1 公斤之九龍盤1 箱（含紙箱1 個）交付予真
      實姓名年籍不詳依游清華指示前來之成年男子。嗣顏志棚
      於99年3 月23日搭乘長榮航空BR272 號班機返回臺灣，由
      許文澤在臺南市永康區○○○路某碳烤店，將余文誠託其
      轉之10萬元報酬交付顏志棚。
    9.99年3 月間，余文誠擬由張騏勳自臺灣運輸甲基安非他命
      至菲律賓，並約定事成後給付張騏勳10萬元之報酬，渠等
      謀議既定，張騏勳雖可預見受託運輸及私運之物品係甲基
      安非他命，竟仍基於縱自臺灣私運管制物品出口至菲律賓
      境內者為第二級毒品甲基安非他命，仍不違背其本意之不
      確定故意而應允之，與余文誠、洪劍鈴、鄧鎮祥、游清華
      、「阿添」共同基於自臺灣地區運輸、私運甲基安非他命
      出口至菲律賓之犯意聯絡，由鄧鎮祥持如附表二編號6 所
      示門號之行動電話，張騏勳持如附表三編號22、如附表四
      編號41、42所示門號之行動電話，彼此間聯絡運輸第二級
      毒品甲基安非他命事宜，復由鄧鎮祥於99年3 月22日上午
      駕駛某不詳車號之自用小客車，搭載張騏勳前往桃園機場
      ，並於到達桃園國際機場時，在上開車內將如附表三編號
      16所示夾藏甲基安非他命1 公斤之九龍盤1 箱（含紙箱1
      個）交付張騏勳，張騏勳旋將上開夾藏甲基安非他命之九
      龍盤1 箱（含紙箱1 個）辦理托運，並搭乘長榮航空BR27
      1 號班機前往菲律賓馬尼拉，以此方式將上開夾藏甲基安
      非他命之九龍盤1 箱（含紙箱1 個）運輸至菲律賓，於順
      利入境菲律賓後，張騏勳即以如附表四編號42所示行動電
      話與鄧鎮祥聯絡，並依鄧鎮祥之指示，在菲律賓馬尼拉某
      飯店門口，將上開夾藏甲基安非他命1 公斤之九龍盤1 箱
      （含紙箱1 個）交付予真實姓名年籍不詳之成年男子。嗣
      張騏勳於99年3 月24日搭乘長榮航空BR272 號班機返回臺
      灣，由鄧鎮祥駕駛某不詳車號之自用小客車，至桃園機場
      搭載張騏勳，途經某不詳地點，由鄧鎮祥於其所駕駛之車
      內，依余文誠指示，交付張騏勳10萬元報酬。
  (三)由大陸地區運輸甲基安非他命至臺灣地區部分：
    1.98年9 月間，洪劍鈴擬由張騏勳自大陸地區運輸第二級毒
      品甲基安非他命至臺灣，並約定於事成後給付15萬元之報
      酬，張騏勳應允之，即與余文誠、洪劍鈴、游清華、「阿
      添」共同基於運輸第二級毒品甲基安非他命與私運管制物
      品進口之犯意聯絡，推由洪劍鈴於98年8 月21日，駕駛某
      不詳車號之自用小客車，搭載張騏勳前往桃園機場並交付
      前往大陸地區之機票，張騏勳旋搭乘中華航空CI914 班機
      前往香港機場，並由真實姓名年籍綽號「阿海」之成年男
      子，駕駛某不詳車號之自用小客車，搭載張騏勳前往大陸
      地區深圳，在大陸地區深圳之悅來客棧，交付張騏勳如附
      表三編號17所示夾藏甲基安非他命約1 公斤之九龍盤1 箱
      （含紙箱1 個），張騏勳旋於98年9 月1 日，攜帶上開夾
      藏甲基安非他命約1 公斤之九龍盤1 箱（含紙箱1 個），
      搭乘中華航空CI914 班機返回臺灣，以此方式將上開夾藏
      甲基安非他命之九龍盤1 箱（含紙箱1 個）運輸至臺灣境
      內。嗣洪劍鈴於同日駕駛某不詳車號之自用小客車，至桃
      園機場搭載張騏勳，途經某不詳地點，由其於其所駕駛之
      車內，交付張騏勳15萬元報酬。
    2.98年10月間，余文誠擬由江定澤自大陸地區運輸第二級毒
      品甲基安非他命至臺灣，並約定於事成後給付6 萬元之報
      酬，江定澤應允之，即與余文誠、洪劍鈴、鄧鎮祥、游清
      華、「阿添」共同基於運輸第二級毒品甲基安非他命與私
      運管制物品進口之犯意聯絡，由鄧鎮祥持如附表二編號6
      所示門號之行動電話，江定澤持如附表二編號13所示門號
      之行動電話，彼此間聯絡運輸第二級毒品甲基安非他命事
      宜。鄧鎮祥並依余文誠之指示，交付江定澤前往大陸地區
      之機票費用，江定澤即依鄧鎮祥之指示，訂購前往大陸地
      區之機票，復由鄧鎮祥於99年10月26日，駕駛某不詳車號
      之自用小客車，搭載江定澤前往桃園機場，江定澤旋搭乘
      中華航空CI527 班機前往大陸地區保安機場。鄧鎮祥復於
      98年11月6 日以如附表二編號6 所示行動電話指示江定澤
      於98年11月7 日返臺，並由「阿添」於98年11月7 日，在
      大陸地區保安機場入口，交付江定澤如附表三編號18所示
      夾藏甲基安非他命約1 公斤之九龍盤1 箱（含紙箱1 個）
      ，江定澤旋攜帶上開夾藏甲基安非他命約1 公斤之九龍盤
      1 箱（含紙箱1 個），搭乘中華航空CI528 班機返回臺灣
      ，以此方式將上開夾藏甲基安非他命之九龍盤1 箱（含紙
      箱1 個）運輸至臺灣境內。嗣鄧鎮祥於同日駕駛某不詳車
      號之自用小客車，至桃園機場搭載江定澤，途經某不詳地
      點，由鄧鎮祥於其所駕駛之車內，依余文誠指示，交付江
      定澤6 萬元報酬。
    3.98年11月間，余文誠擬由龔風平自大陸地區運輸第二級毒
      品甲基安非他命至臺灣，並約定於事成後給付10萬元之報
      酬，龔風平雖可預見受託運輸及私運之物品係甲基安非他
      命，竟仍基於縱自大陸地區進口至臺灣地區者為第二級毒
      品甲基安非他命，仍不違背其本意之不確定故意而應允之
      ，與余文誠、洪劍鈴、鄧鎮祥、游清華、「阿添」共同基
      於運輸第二級毒品甲基安非他命與私運管制物品進口之犯
      意聯絡，由鄧鎮祥持如附表二編號6 所示門號之行動電話
      ，龔風平持如附表二編號46所示門號之行動電話，彼此間
      聯絡運輸第二級毒品甲基安非他命事宜。復由鄧鎮祥於98
      年10月26日，駕駛某不詳車號之自用小客車，搭載龔風平
      前往桃園機場，龔風平旋搭乘中華航空CI527 班機前往大
      陸地區保安機場。鄧鎮祥復於98年11月4 日以如附表二編
      號6 所示行動電話指示龔風平於98年11月4 日返臺，並由
      洪劍鈴於98年11月4 日，在大陸地區保安機場入口，交付
      龔風平如附表三編號19所示夾藏甲基安非他命約1 公斤之
      九龍盤1 箱（含紙箱1 個），龔風平旋攜帶上開夾藏甲基
      安非他命約1 公斤之九龍盤1 箱（含紙箱1 個），搭乘中
      華航空CI528 班機返回臺灣，以此方式將上開夾藏甲基安
      非他命之九龍盤1 箱（含紙箱1 個）運輸至臺灣境內。嗣
      鄧鎮祥於同日駕駛某不詳車號之自用小客車，至桃園機場
      搭載龔風平，途經某不詳地點，由鄧鎮祥於其所駕駛之車
      內，依余文誠指示，交付龔風平10萬元報酬。
  (四)由臺灣地區運輸甲基安非他命至澳洲部分：
      98年9 月間，余文誠擬由徐子欽、劉展昌自大陸地區運輸
      第二級毒品甲基安非他命至澳洲，並約定於事成後各給付
      30萬元之報酬，徐子欽、劉展昌應允之，渠等謀議既定，
      與余文誠、洪劍鈴、游清華、「阿添」共同基於運輸第二
      級毒品甲基安非他命之犯意聯絡，推由徐子欽於98年8 月
      1 日搭乘國泰航空CX405 號班機前往香港，劉展昌於98年
      8 月26日搭乘中華航空CI919 號班機前往香港，復前往大
      陸地區深圳某處與洪劍鈴見面，由洪劍鈴交付徐子欽如附
      表二編號51所示夾藏第2 級毒品安非他命約1 公斤之月餅
      4 盒（含紙盒4 個），由徐子欽將其中2 盒置於其行李箱
      ，由劉展昌將其餘2 盒置於其行李箱，徐子欽、劉展昌即
      返回香港，再分別攜帶上開夾藏甲基安非他命之月餅各2
      盒（各含紙盒2 個）搭乘某不詳航空公司班機，前往澳洲
      雪梨機場，欲將上開夾藏甲基安非他命之月餅4 盒（含紙
      盒4 個）運輸至澳洲雪梨。嗣於98年9 月1 日到達澳洲雪
      梨機場時，經海關人員及聯邦警署查獲徐子欽、劉展昌所
      攜帶之月餅禮盒內，分別夾藏如附表一編號10所示甲基安
      非他命419.8 公克、457.7 公克。
二、案經臺灣桃園地方法院檢察署檢察官指揮內政部警政署刑事
    警察局移送後偵查起訴。
    理  由
一、本件認定事實所引用卷內所有卷證資料（包含人證與文書證
    據、物證等證據）之證據能力，被告於本院準備程序、審理
    時均不爭執（見本院訴字卷一第153 、223 頁反面、卷三第
    189 頁、卷五第75至85、125 至130 、183 至191 、237 至
    257 頁、卷六第60至70、151 至153 頁），且無證據證明係
    公務員違背法定程序所取得；又卷內各項文書證據，並無刑
    事訴訟法第15 9條之4 第款、第2 款顯有不可信而不得作為
    證據之情形，故本院均認有證據能力。
二、上揭犯罪事實，業據被告余文誠、鄧鎮祥於警詢、檢察官偵
    查及本院審理時均坦承不諱（99年度偵字第16665 號卷第44
    至47、50至51、84至91、93至100 、108 至115 頁、99年度
    偵字第13368 號卷四第144 至148 、183 至194 、197 至20
    3 、209 至212 頁、99年度偵字第13367 號卷三第280 至30
    3 、102 至106 頁），核與證人即共同被告邱柏融、陳宏翔
    、廖明達、徐振皓、潘民雄、張浩淳於警詢（見99年度偵字
    第16664 號卷第197 至201 、207 至210 、213 至216 、25
    1 至255 、271 至276 、314 至317 頁、99年度偵字第1336
    8 號卷四第274 至275 頁）、證人即許庭槐、共同被告李峻
    賢、劉依華、洪藝溱、劉依華、許文澤、諸莉榆、龔風平、
    顏志棚、張騏勳、蔡東燁、瞿宇全、瞿宇雄、江定澤、廖淑
    惠於警詢、檢察官偵查中（99年度偵字第16664 號卷第322
    至330 頁、99年度偵字第13368 號卷四第63至67、83至89、
    92至95、100 至103 、120 至123 、160 之36至160 之39、
    174 至179 、99年度偵字第16666 號第17至20、52至56、58
    至59、60至73、84至86、114 至119 、121 至129 、152 至
    155 、171 至172 、173 至176 、178 至185 、128 、226
    至231 、233 至240 、276 至287 、294 至295 、298 至30
    1 頁、99年度偵字第13367 號卷三第66至69、72至76、86至
    92、94至95、104 至106 、109 至115 、122 至126 、173
    至186 、192 至202 、247 至253 、256 至303 頁、99年度
    偵字第13367 號第10至19頁、99年度偵字第16664 號第8 至
    12、14至22、25至27、99之1 至99之14頁、129 至136 、17
    4 至183 、235 至242 頁、99年度偵字第16665 號第200 至
    207 、209 至214 、235 至240 、242 至249 頁）證述相符
    ，並有邱柏融、陳宏翔、潘民雄、廖淑惠、廖明達、瞿宇全
    、瞿宇雄、蔡東燁、張騏勳、徐振皓、張浩淳、洪藝溱、劉
    依華、龔風平、顏志棚、江定澤、諸莉榆、許文澤、洪劍鈴
    、徐子欽、劉展昌之入出境資料、顏志棚之護照影本、劉依
    華、洪藝溱之護照、機票影本、旅客行李託運單、照片、通
    訊監察譯文、外交部99年6 月18日外亞太三字第0990434530
    號函及扣案如附表所示之物在卷可稽（見99年度偵字第1666
    4 號卷第249 至250 、293 、306 頁、99年度偵字第13367
    號卷三第38至41、20 9至211 、328 至332 、99年度偵字第
    13368 號卷四第233 至251 、262 至26 6頁、99年度偵字第
    16666 號第82、94至96、98、195 至196 、213 至219 、24
    2 至245 、306 至310 、345 頁、99年度偵字第16665 號第
    75至77、104 至107 、254 至258 、260 至262 頁、99年度
    偵字第16664 號第75、77、104 、106 、138 、144 、146
    至148 、156 至161 頁、本院卷二第60至77、180 頁、99年
    度偵字第16666 號第289 至291 頁、本院卷三第94、95頁、
    99年度偵字第13370 號卷二第97頁）。且犯罪事實一（一）
    13為警查獲之巧克力禮盒內夾藏如附表一編號6 、7 所示甲
    基安非他命203 小包之事實，有桃園縣政府警察局搜索扣押
    筆錄暨扣押物品目錄表及現場照片（見98年度偵字第27622
    號卷第21至32頁）在卷可稽。又扣案如附表一編號6 、7 所
    示之甲基安非他命共203 包，經內政部警政署刑事警察局以
    氣相層析質譜分析法、核磁共振分析法鑑定，該等白色細晶
    體之物品，外觀型態均相似，隨機抽取編號A6、B41 鑑定，
    取0.14公克鑑定用罄，確實檢出第二級毒品甲基安非他命成
    分，其中編號A6該包純度約百分之98，依抽測純度值推估上
    開共計203 包驗前總純質重約818.78公克，驗餘總淨重835.
    35公克，有該局99年1 月15日刑鑑字第0980180951號鑑定書
    1 紙附卷可憑（見99年度偵字第13368 號卷四第91頁）。犯
    罪事實一（一）15為警查獲行李箱內之筆記型電腦皮套共夾
    藏如附表一編號9 所示甲基安非他命4 包之事實，有桃園縣
    政府警察局刑事警察局大隊搜索扣押筆錄暨扣押物品目錄表
    及現場照片（見99年度偵字第16664 號第28至45、100 至10
    2 頁）在卷可稽。又如附表一編號9 所示甲基安非他命4 包
    ，經送鑑定結果，均含甲基安非他命成分（驗前總毛重660.
    97公克，包裝塑膠袋總重85.32 公克，取0.92公克鑑定用罄
    ，總餘574. 73 公克，純度74% ）等情，有內政部警政署刑
    事警察局99年6 月11日刑鑑字第0990071739號鑑定書存卷可
    憑（見99年度偵字第16664 號第335 頁）。綜上，足認被告
    余文誠、鄧鎮祥前述任意性之自白與事實相符，本件事證明
    確，被告余文誠、鄧鎮祥運輸甲基安非他命及私運甲基安非
    他命出口之犯行明確，洵堪認定。
三、被告余文誠犯罪事實一（一）1 至3 之行為後及被告鄧振祥
    犯罪事實一（一）3 之行為後，毒品危害防制條例第4 條、
    第17條業經修正公佈，並已施行，該條例第4 條第2 項之法
    定刑由修正前之新臺幣700 萬元以下罰金，修正為新臺幣1
    千萬元以下罰金，而修正前該條例就偵審中均自白並無減輕
    其刑之規定，修正後該條例第17條第2 項則規定犯第4 條至
    第8 條之罪於偵查及審判中均自白者，減輕其刑，被告余文
    誠、鄧鎮祥此部分行為後法律有變更，比較修正前、後之規
    定，以修正後之規定有利於被告，應依刑法第2 條第1 項但
    書規定，適用修正後之規定。按甲基安非他命為毒品危害防
    制條例第2 條第2 項第2 款所定之第二級毒品，且屬行政院
    依懲治走私條例第2 條第4 項授權公告之「管制物品項目及
    數額」所列甲項第4 款之管制進口物品，依法不得持有、運
    輸或私運出口；次按運輸毒品罪祇以所運輸之毒品已實施運
    送為已足，並非以運扺目的地為完成犯罪之要件，換言之，
    區別該罪既遂、未遂之依據，應以已否起運為準，既已起運
    ，構成該罪之輸送行為即已完成，不以達到目的地為既遂條
    件（最高法院92年度台上字第3096號判決意旨參照）；次按
    懲治走私條例第2 條之私運管制物品出口逾公告數額罪，其
    所謂出口，係指由我國海港、航空機場或陸地邊境向國外運
    輸者而言。其私運之方式，不論為海運、空運或陸運，或數
    方式併用，均屬之。如對於私運管制物品出口之構成犯罪事
    實，已開始實行者，即屬著手，而以運出國境為既遂（最高
    法院88年度台上字第2489號判決意旨參照）。又自大陸地區
    私運物品進入臺灣地區，以私運管制物品進口論，適用懲治
    走私條例規定處斷，同條例第12條亦有明文，本件犯罪事實
    一（三）1 至3 部分之私運第二級毒品進入臺灣地區，應以
    進口論。核被告余文誠就犯罪事實一（一）6 、一（四），
    鄧鎮祥就犯罪事實一（一）6 所為，均係犯毒品危害防制條
    例第4 條第2 項運輸第二級毒品罪。被告余文誠、鄧鎮祥就
    犯罪事實一（一）13、15所為，均係犯毒品危害防制條例第
    4 條第2 項運輸第二級毒品罪與懲治走私條例第2 條第2 項
    、第1 項之私運管制物品出口未遂罪。被告余文誠就犯罪事
    實一（一）1 至5 、7 至12、14、一（二）1 至9 所為，被
    告鄧鎮祥就犯罪事實一（一）3 、5 、7 、8 、10至12、14
    、一（二）1 至9 所為，均係犯毒品危害防制條例第4 條第
    2 項運輸第二級毒品罪與懲治走私條例第2 條第1 項之私運
    管制物品出口罪。被告余文誠就犯罪事實一（三）1 至3 所
    為，被告鄧鎮祥就犯罪事實一（三）2 、3 所為，均係犯毒
    品危害防制條例第4 條第2 項運輸第二級毒品罪與懲治走私
    條例第12條、第2 條第1 項之私運管制物品進口罪。被告余
    文誠、鄧鎮祥持有第二級毒品之低度行為，分別為其運輸第
    二級毒品之高度行為所吸收，不另論罪。被告余文誠就犯罪
    事實一（一）1 、2 部分，與洪劍鈴、張騏勳、游清華、「
    阿賢」、「阿添」間；被告余文誠、鄧鎮祥就犯罪事實一（
    一）3 部分，與邱柏融、洪劍鈴、張騏勳、游清華、「阿添
    」間；被告余文誠就犯罪事實一（一）4 部分，與徐振皓、
    李俊賢、洪劍鈴、游清華、「阿添」間；被告余文誠、鄧鎮
    祥就犯罪事實一（一）5 部分，與邱柏融、洪劍鈴、張騏勳
    、游清華、「阿添」間，就犯罪事實一（一）6 部分，與陳
    宏翔、洪劍鈴、張騏勳、游清華、「阿添」間，就犯罪事實
    一（一）7 、8 部分，與廖淑惠、諸莉榆、洪劍鈴、張騏勳
    、游清華、「阿添」間；被告余文誠就犯罪事實一（一）9
    部分，與廖淑惠、諸莉榆、洪劍鈴、張騏勳、真實姓名年籍
    綽號不詳之成年男子、游清華、「阿添」間；被告余文誠、
    鄧鎮祥就犯罪事實一（一）10部分，與潘民雄、諸莉榆、洪
    劍鈴、游清華、「阿添」間，就犯罪事實一（一）11部分，
    與廖淑惠、廖明達、洪劍鈴、張騏勳、游清華、「阿添」間
    ，就犯罪事實一（一）12部分，與張浩淳、諸莉榆、洪劍鈴
    、張騏勳、游清華、「阿添」間，就犯罪事實一（一）13部
    分，與許庭槐、李俊賢、諸莉榆、洪劍鈴、游清華、「阿添
    」間，就犯罪事實一（一）14部分，與張浩淳、江定澤、瞿
    宇雄、洪劍鈴、張騏勳、游清華、「阿添」間；就犯罪事實
    一（一）15部分，與劉依華、洪藝溱、許文澤、江定澤、瞿
    宇雄、洪劍鈴、游清華、「阿添」間，就犯罪事實一（二）
    1 部分，與許文澤、龔風平、顏志棚、洪劍鈴、游清華、「
    阿添」間，就犯罪事實一（二）2 部分，與許文澤、龔風平
    、顏志棚、蔡東燁、洪劍鈴、游清華、「阿添」間，就犯罪
    事實一（二）3 部分，與龔風平、瞿宇全、洪劍鈴、游清華
    、「阿添」間，就犯罪事實一（二）4 部分，與江定澤、洪
    劍鈴、游清華、「阿添」間，就犯罪事實一（二）5 部分，
    與江定澤、瞿宇雄、洪劍鈴、游清華、「阿添」間，就犯罪
    事實一（二）6 部分，與龔風平、洪劍鈴、游清華、「阿添
    」間，就犯罪事實一（二）7 部分，與蔡東燁、洪劍鈴、游
    清華、「阿添」間，就犯罪事實一（二）8 部分，與許文澤
    、顏志棚、洪劍鈴、游清華、「阿添」間，就犯罪事實一（
    二）9 部分，與張騏勳、洪劍鈴、游清華、「阿添」間，被
    告余文誠就犯罪事實一（三）1 部分，與洪劍鈴、張騏勳、
    游清華、「阿添」間，被告余文誠、鄧鎮祥就犯罪事實一（
    三）2 部分，與江定澤、洪劍鈴、游清華、「阿添」間，就
    犯罪事實一（三）3 部分，與龔風平、洪劍鈴、游清華、「
    阿添」間；被告余文誠就犯罪事實一（四）部分，與徐子欽
    、劉展昌、洪劍鈴、游清華、「阿添」間，有犯意聯絡及行
    為分擔，應論以共同正犯。被告余文誠、鄧鎮祥就犯罪事實
    一（一）13、15，均係以一行為觸犯運輸第二級毒品罪、私
    運管制物品出口未遂罪；被告余文誠就犯罪事實一（一）1
    至5 、7 至12、14、一（二）1 至9 ，被告鄧鎮祥就犯罪事
    實一（一）3 、5 、7 、8 、10至12、14、一（二）1 至9
    ，均係以一行為觸犯運輸第二級毒品罪、私運管制物品出口
    罪；被告余文誠就犯罪事實一（三）1 至3 、鄧振祥就犯罪
    事實一（三）2 、3 ，均係以一行為觸犯運輸第二級毒品罪
    、私運管制物品進口罪；均為想像競合犯，應從一重之運輸
    第二級毒品罪處斷。被告余文誠所犯上開運輸第二級毒品罪
    28罪間，被告鄧鎮祥所犯上開運輸第二級毒品罪22罪間，犯
    意各別，行為互殊，均應分論併罰。又被告鄧鎮祥於98年間
    ，因妨害自由案件，經臺灣高等法院判處有期徒刑3 月，於
    98年6 月15日確定，雖已於98年10月5 日易科罰金，有臺灣
    高等法院被告前案紀錄表1 份在卷可稽，然其本件犯罪事實
    一（一）3 之犯罪時間，係在該妨害自由案件裁判確定前所
    為，合於數罪併罰定應執行之要件，則被告鄧鎮祥該妨害自
    由案件執行部分，僅得於所定應執行刑中扣除，不能認已執
    行完畢，則被告鄧鎮祥所犯本件均非累犯，併此敘明。又被
    告余文誠、鄧鎮祥均於偵查及審理中均自白本件犯行，應依
    修正後毒品危害防制條例第17條第2 項規定，均減輕其刑。
    爰審酌被告余文誠、鄧鎮祥明知毒品對於人體有莫大之戕害
    ，竟圖一己之私利，分別自大陸地區運輸甲基安非他命至臺
    灣，及自臺灣地區、大陸地區運輸甲基安非他命至日本、菲
    律賓、澳洲，且所運輸之毒品重量非微，戕害他國人民健康
    ，影響國際視聽與觀感，惟犯後態度良好，尚有悔意，兼衡
    被告在犯罪集團中扮演之角色與地位、運輸毒品之次數及其
    犯罪動機、目的、生活狀況、智識程度及檢察官就被告余文
    誠、鄧鎮祥所求刑度，略嫌過輕等一切情狀，分別各量處如
    主文所示之刑，並分別定其應執行之刑，以示懲儆。
四、至辯護人以被告余文誠、鄧鎮祥於偵審中均自白，供出毒品
    來源及同案被告，請求依毒品危害防制條例第17條第1項 減
    輕其刑云云，惟按毒品危害防制條例第17條第1 項規定之「
    供出毒品來源，因而查獲其他正犯或共犯者」，係指犯罪行
    為人供出毒品來源之對向性正犯，或與該正犯具有共同正犯
    、共犯（教唆犯、幫助犯）關係之毒品由來之人的相關資料
    ，使調查或偵查犯罪之公務員得據以對之發動調查或偵查程
    序，並因此而確實查獲其人、其犯行者，始足該當（最高法
    院99年度臺上字第5505號判決參照），本件被告余文誠固於
    警詢、偵查中供陳同案被告之運毒情形，被告鄧鎮祥固於警
    詢、偵查中供陳依余文誠指示與車手聯繫運輸毒品事宜，惟
    本件犯罪事實一（一）4 至6 、10、11、13至15、一（四）
    ，係因徐振浩、邱柏融、陳宏翔、潘民雄、廖淑惠、廖明達
    、許庭魁、張浩淳、劉依華、洪藝溱、徐子欽、劉展昌欲將
    甲基安非他命自臺灣地區運輸至日本、澳洲之際，分別在日
    本成田國際機場、桃園國際機場、澳洲雪梨機場為海關及員
    警查獲，並經警方訊問上開共同正犯徐振浩、邱柏融、陳宏
    翔、潘民雄、廖淑惠、廖明達、許庭魁、張浩淳、劉依華、
    洪藝溱後，已掌握本案運毒集團成員及運輸毒品之時間、地
    點及動向，且警方於本件查獲前，亦已透過通訊監察之方式
    ，掌握其他同案被告運輸毒品之犯行，此有上開通訊監察譯
    文及查獲照片、警詢筆錄在卷可稽，難認本件查獲其他共犯
    係因被告余文誠、鄧鎮祥供出毒品來源及同案被告所致，自
    無毒品危害防制條例第17條第1 項規定適用之餘地。
五、沒收：
 (一) 扣案如附表一編號1 至5 、8 至10所示之第二級毒品甲基
      安非他命，為查獲之第二級毒品，應依毒品危害防制條例
      第18條第1 項前段規定，分別於被告余文誠所犯犯罪事實
      一（一）4 、一（四）、被告余文誠、鄧鎮祥所犯犯罪事
      實一（一）5 、6 、10、11、14、15之各該運輸第二級毒
      品罪宣告沒收銷燬。
 (二) 扣案如附表二編號1 所示之行動電話，為共同正犯李峻賢
      所有用以聯繫本件犯罪事實本件犯罪事實一（一）4 、13
      所用之物；如附表二編號2 所示之行動電話及SIM 卡，為
      共同正犯徐振皓所有用以聯繫本件犯罪事實本件犯罪事實
      一（一）4 所用之物；如附表二編號6 所示之行動電話，
      為被告鄧鎮祥所有用以聯繫本件犯罪事實本件犯罪事實一
      （一）7 、8 、10至15、一（二）1 至9 、一（三）2 、
      3 所用之物；如附表二編號7 、8 所示之行動電話，為共
      同正犯諸莉榆所有用以聯繫本件犯罪事實本件犯罪事實一
      （一）7 至10、12所用之物；如附表二編號9 所示之行動
      電話及SIM 卡，為共同正犯潘民雄所有用以聯繫本件犯罪
      事實本件犯罪事實一（一）10所用之物；如附表二編號12
      所示之行動電話及SIM 卡，為共同正犯張浩淳所有用以聯
      繫本件犯罪事實本件犯罪事實一（一）12、14所用之物；
      如附表二編號13所示之行動電話，為共同正犯江定澤所有
      用以聯繫本件犯罪事實本件犯罪事實一（一）14、15、一
      （二）4 、5 、一（三）2 所用之物；如附表二編號14所
      示之行動電話，為共同正犯瞿宇雄所有用以聯繫本件犯罪
      事實本件犯罪事實一（一）14、15、一（二）5 所用之物
      ；如附表二編號16至18所示之行動電話及SIM 卡，為共同
      正犯許文澤所有用以聯繫本件犯罪事實本件犯罪事實一（
      一）15、一（二）1 、2 、8 所用之物；如附表二編號19
      、20所示之行動電話及SIM 卡，為共同正犯劉依華所有用
      以聯繫本件犯罪事實本件犯罪事實一（一）15所用之物；
      如附表二編號46所示之行動電話及SIM 卡，為共同正犯龔
      風平所有用以聯繫本件犯罪事實本件犯罪事實一（二）1
      至3 、6 、一（三）3 所用之物；如附表二編號47所示之
      行動電話，為共同正犯顏志棚所有用以聯繫本件犯罪事實
      本件犯罪事實一（二）1 、2 、8 所用之物；如附表二編
      號48、49所示之行動電話及SIM 卡，為共同正犯蔡東燁所
      有用以聯繫本件犯罪事實本件犯罪事實一（二）2 、7 所
      用之物；如附表二編號50所示之行動電話及SIM 卡，為共
      同正犯瞿宇全所有用以聯繫本件犯罪事實本件犯罪事實一
      （二）3 所用之物；扣案如附表二編號3 至5 、10、11、
      15、21至24、51所示之物，分別為共犯所有用以夾藏甲基
      安非他命所用而供本件犯罪事實一（一）4 至6 、10、11
      、14至15、一（四）所用之物；如附表二編號25所示之物
      ，係用於包裹本件犯罪事實一（一）15之毒品，防止毒品
      漏逸、潮濕，以便於攜帶運輸；扣案如附表二編號26至44
      所示之物，係共犯瞿宇雄所有用以將本件犯罪事實一（一
      ）15之甲基安非他命夾藏至筆記型電腦所用之物；扣案如
      附表二編號45所示之茶葉罐，則為共犯所有用以貯存本件
      犯罪事實一（三）之甲基安非他命所用之物，分別依毒品
      危害防制條例第19條第1 項前段規定宣告沒收，而上開物
      品既已扣案，自無不能沒收之虞，無併諭知追徵其價額或
      以其財產抵償之必要（最高法院95年度台上字第1001、31
      33號判決意旨參照）。
 (三) 未扣案之如附表三編號1 至19所示之物，分別為共同正犯
      所有，用以夾藏、便於攜帶運輸犯罪事實一（一）1 至3
      、7 至9 、12、一（二）1 至9 、一（三）1 至3 之甲基
      安非他命所用之物，如附表三編號20所示之物，為共同正
      犯廖淑惠與共犯所有用以聯繫本件犯罪事實本件犯罪事實
      一（一）7 至9 、10所用之物；如附表三編號21所示之物
      ，為共同正犯廖淑惠所有用以聯繫本件犯罪事實本件犯罪
      事實一（一）7 至9 、11所用之物，如附表三編號22所示
      之物，為共同正犯張騏勳所有用以聯繫本件犯罪事實本件
      犯罪事實一（二）9 所用之物，均應分別依毒品危害防制
      條例第19條第1 項前段規定宣告沒收，如全部或一部不能
      沒收時，就犯罪事實一（一）1 、2 ，應以被告余文誠與
      該次之共同正犯洪劍鈴、張騏勳、游清華、「阿賢」、「
      阿添」連帶追徵其價額；就犯罪事實一（一）3 ，應以被
      告余文誠、鄧鎮祥與該次之共同正犯洪劍鈴、張騏勳、邱
      柏融、游清華、「阿添」連帶追徵其價額；就犯罪事實一
      （一）7 ，應以被告余文誠、鄧鎮祥與該次之共同正犯洪
      劍鈴、張騏勳、諸莉榆、廖淑惠、游清華、「阿添」連帶
      追徵其價額。就犯罪事實一（一）8 ，應以被告余文誠、
      鄧鎮祥與該次之共同正犯洪劍鈴、張騏勳、諸莉榆、廖淑
      惠、游清華、「阿添」連帶追徵其價額。就犯罪事實一（
      一）9 ，應以被告余文誠與該次之共同正犯洪劍鈴、張騏
      勳、諸莉榆、廖淑惠、游清華、「阿添」連帶追徵其價額
      。事實一（一）12，應以被告余文誠、鄧鎮祥與該次之共
      同正犯洪劍鈴、張騏勳、諸莉榆、張浩淳、游清華、「阿
      添」連帶追徵其價額；就犯罪事實一（二）1 ，應以被告
      余文誠、鄧鎮祥與該次之共同正犯洪劍鈴、許文澤、龔風
      平、顏志棚、游清華、「阿添」連帶追徵其價額。就犯罪
      事實一（二）2 ，應以被告余文誠、鄧鎮祥與該次之共同
      正犯洪劍鈴、許文澤、龔風平、顏志棚、蔡東燁、游清華
      、「阿添」連帶追徵其價額。就犯罪事實一（二）3 ，應
      以被告余文誠、鄧鎮祥與該次之共同正犯洪劍鈴、龔風平
      、瞿宇全、游清華、「阿添」連帶追徵其價額。就犯罪事
      實一（二）4 ，應以被告余文誠、鄧鎮祥與該次之共同正
      犯洪劍鈴、江定澤、游清華、「阿添」連帶追徵其價額。
      就犯罪事實一（二）5 ，應以被告余文誠、鄧鎮祥與該次
      之共同正犯洪劍鈴、江定澤、瞿宇雄、游清華、「阿添」
      連帶追徵其價額。就犯罪事實一（二）6 ，應以被告余文
      誠、鄧鎮祥與該次之共同正犯洪劍鈴、龔風平、游清華、
      「阿添」連帶追徵其價額。就犯罪事實一（二）7 ，應以
      被告余文誠、鄧鎮祥與該次之共同正犯洪劍鈴、蔡東燁、
      游清華、「阿添」連帶追徵其價額。就犯罪事實一（二）
      8 ，應以被告余文誠、鄧鎮祥與該次之共同正犯洪劍鈴、
      許文澤、顏志棚、游清華、「阿添」連帶追徵其價額。就
      犯罪事實一（二）9 ，應以被告余文誠、鄧鎮祥與該次之
      共同正犯洪劍鈴、張騏勳、游清華、「阿添」連帶追徵其
      價額。就犯罪事實一（三）1 ，應以被告余文誠與該次之
      共同正犯洪劍鈴、張騏勳、游清華、「阿添」連帶追徵其
      價額。就犯罪事實一（三）2 ，應以被告余文誠、鄧鎮祥
      與該次之共同正犯洪劍鈴、江定澤、游清華、「阿添」連
      帶追徵其價額。就犯罪事實一（三）3 ，應以被告余文誠
      、鄧鎮祥與該次之共同正犯洪劍鈴、龔風平、游清華、「
      阿添」連帶追徵其價額。
 (四) 扣案如附表四編號1 至4 、10至12、19、24至26、28至30
      、31、32、36、37所示之物，雖分別為被告鄧鎮祥、余文
      誠、共同被告劉依華、許文澤、李峻賢、蔡東燁、瞿宇雄
      所有，惟其否認係供本案犯罪所用，復查無證據證明與本
      案有何關聯；扣案如附表四編號5 、9 、20至23、27、33
      至35所示之SIM 卡及行動電話，及未扣案之如附表四編號
      41、42所示之SIM 卡，均非被告或共犯所有，均不得依毒
      品危害防制條例第19條第1 項規定宣告沒收。扣案如附表
      四編號6 所示之護照影本、機場入境單、出貨單，僅係出
      境及採買之相關憑證單據；扣案如附表四編號13所示之日
      幣10萬元，係屬犯罪事實一（一）15之共同正犯劉依華、
      洪藝溱進行本案運輸毒品犯罪之必要交通食宿支出，非供
      其等運輸毒品犯罪之用，亦非屬運輸毒品所得之對價；扣
      案如附表四編號14至18所示之日本出入境申請表、日本入
      境申請表、寄送物品申告書、日本出入境紀錄各1 張、登
      機證2 張，僅供共同正犯劉依華、洪藝溱前往日本搭機之
      相關憑證；扣案如附表四編號38至40所示之自小客車、車
      牌、鑰匙，僅供一般交通往返，均並非直接供犯罪所用，
      均不得依毒品危害防制條例第19條第1 項規定宣告沒收。
 (五) 按毒品危害防制條例第19條第1 項規定，犯販賣、運輸毒
      品罪者，其犯罪所得之財物，均沒收之。犯罪事實一（一
      ）1 、2 部分，共同正犯張騏勳因運輸毒品犯罪所得之財
      物各10萬元；犯罪事實一（一）3 部分，共同正犯張騏勳
      、邱柏融因運輸毒品犯罪所得之財物各3 萬元、10萬元，
      計13萬元；犯罪事實一（一）7 至9 部分，共同正犯廖淑
      惠、諸莉榆因運輸毒品犯罪所得之財物各10萬元，各共計
      20萬元；犯罪事實一（一）12部分，共同正犯諸莉榆、張
      浩淳因運輸毒品犯罪所得之財物各10萬元、15萬元，計25
      萬元；犯罪事實一（一）13部分，共同正犯李峻賢因運輸
      毒品犯罪所得之財物3 萬元；犯罪事實一（二）1 部分，
      被告龔風平、顏志棚及共同正犯許文澤因運輸毒品犯罪所
      得之財物各10萬元、10萬元、3 萬元，計23萬元；犯罪事
      實一（二）2 部分，被告龔風平、顏志棚、蔡東燁及共同
      正犯許文澤就因運輸毒品犯罪所得之財物各10萬元、10萬
      元、5 萬元、3.5 萬元，計28萬5 千元；犯罪事實一（二
      ）3 部分，共同正犯瞿宇全因運輸毒品犯罪所得之財物10
      萬元；犯罪事實一（二）4 部分，共同正犯江定澤因運輸
      毒品犯罪所得之財物7 萬元；犯罪事實一（二）5 部分，
      共同正犯瞿宇雄因運輸毒品犯罪所得之財物5 萬元；犯罪
      事實一（二）6 部分，共同正犯龔風平因運輸毒品犯罪所
      得之財物10萬元；犯罪事實一（二）7 部分，共同正犯蔡
      東燁因運輸毒品犯罪所得之財物10萬元；犯罪事實一（二
      ）8 部分，共同正犯許文澤、顏志棚因運輸毒品犯罪所得
      之財物各3.5 萬元、10萬元，計13萬元；犯罪事實一（二
      ）9 部分，共同正犯張騏勳因運輸毒品犯罪所得之財物10
      萬元；犯罪事實一（三）1 部分，共同正犯張騏勳因運輸
      毒品犯罪所得之財物15萬元；犯罪事實一（三）2 部分，
      共同正犯江定澤因運輸毒品犯罪所得之財物6 萬元；犯罪
      事實一（三）3 部分，共同正犯龔風平因運輸毒品犯罪所
      得之財物10萬元；雖均未扣案，仍應分別依毒品危害防制
      條例第19條第1 項之規定均予諭知沒收，如全部或一部不
      能沒收時，以其財產抵償之，又以其財產抵償時，就犯罪
      事實一（一）1 、2 ，應以被告余文誠與該次之共同正犯
      洪劍鈴、張騏勳、游清華、「阿賢」、「阿添」之財產連
      帶抵償之；就犯罪事實一（一）3 ，應以被告余文誠、鄧
      鎮祥與該次之共同正犯洪劍鈴、張騏勳、邱柏融、游清華
      、「阿添」之財產連帶抵償之；就犯罪事實一（一）7 ，
      應以被告余文誠、鄧鎮祥與該次之共同正犯洪劍鈴、張騏
      勳、諸莉榆、廖淑惠、游清華、「阿添」之財產連帶抵償
      之。就犯罪事實一（一）8 ，應以被告余文誠、鄧鎮祥與
      該次之共同正犯洪劍鈴、張騏勳、諸莉榆、廖淑惠、游清
      華、「阿添」之財產連帶抵償之。就犯罪事實一（一）9
      ，應以被告余文誠與該次之共同正犯洪劍鈴、張騏勳、諸
      莉榆、廖淑惠、游清華、「阿添」之財產連帶抵償之。就
      犯罪事實一（一）12，應以被告余文誠、鄧鎮祥與該次之
      共同正犯洪劍鈴、張騏勳、諸莉榆、張浩淳、游清華、「
      阿添」之財產連帶抵償之。就犯罪事實一（一）13，應以
      被告余文誠、鄧鎮祥與該次之共同正犯洪劍鈴、諸莉榆、
      李峻賢、許庭槐、游清華、「阿添」之財產連帶抵償之。
      就犯罪事實一（二）1 ，應以被告余文誠、鄧鎮祥與該次
      之共同正犯洪劍鈴、許文澤、龔風平、顏志棚、游清華、
      「阿添」之財產連帶抵償之。就犯罪事實一（二）2 ，應
      以被告余文誠、鄧鎮祥與該次之共同正犯洪劍鈴、許文澤
      、龔風平、顏志棚、蔡東燁、游清華、「阿添」之財產連
      帶抵償之。就犯罪事實一（二）3 ，應以被告余文誠、鄧
      鎮祥與該次之共同正犯洪劍鈴、龔風平、瞿宇全、游清華
      、「阿添」之財產連帶抵償之。就犯罪事實一（二）4 ，
      應以被告余文誠、鄧鎮祥與該次之共同正犯洪劍鈴、江定
      澤、游清華、「阿添」之財產連帶抵償之。就犯罪事實一
      （二）5 ，應以被告余文誠、鄧鎮祥與該次之共同正犯洪
      劍鈴、江定澤、瞿宇雄、游清華、「阿添」之財產連帶抵
      償之。就犯罪事實一（二）6 ，應以被告余文誠、鄧鎮祥
      與該次之共同正犯洪劍鈴、龔風平、游清華、「阿添」之
      財產連帶抵償之。就犯罪事實一（二）7 ，應以被告余文
      誠、鄧鎮祥與該次之共同正犯洪劍鈴、蔡東燁、游清華、
      「阿添」之財產連帶抵償之。就犯罪事實一（二）8 ，應
      以被告余文誠、鄧鎮祥與該次之共同正犯洪劍鈴、許文澤
      、顏志棚、游清華、「阿添」之財產連帶抵償之。就犯罪
      事實一（二）9 ，應以被告余文誠、鄧鎮祥與該次之共同
      正犯洪劍鈴、張騏勳、游清華、「阿添」之財產連帶抵償
      之。就犯罪事實一（三）1 ，應以被告余文誠與該次之共
      同正犯洪劍鈴、張騏勳、游清華、「阿添」之財產連帶抵
      償之。就犯罪事實一（三）2 ，應以被告余文誠、鄧鎮祥
      與該次之共同正犯洪劍鈴、江定澤、游清華、「阿添」之
      財產連帶抵償之。就犯罪事實一（三）3 ，應以被告余文
      誠、鄧鎮祥與該次之共同正犯洪劍鈴、龔風平、游清華、
      「阿添」之財產連帶抵償之。至犯罪事實一（一）4 至6
      、10、11、14、15、一（四）部分，共同被告李峻賢、邱
      柏融、陳宏翔、潘民雄、廖明達、廖淑惠、許庭槐、江定
      澤、瞿宇雄、劉依華、洪藝溱、許文澤、徐子欽、劉展昌
      雖分別供承事成後可獲得相當報酬，惟渠等尚未實際取得
      該部分報酬，自無庸宣告沒收。
(六)  至如附表一編號6 、7 所示之第二級毒品甲基安非他命，
      業經本院以99年度訴字第321 號判決宣告沒收銷燬，如附
      表五所示之物，經同判決宣告沒收，並均經台灣桃園地方
      法院檢察署檢察官命令執行沒收銷毀或沒收等情，有本院
      99年度訴字第321 號判決、臺灣桃園地方法院檢察署檢察
      官扣押（沒收）物品處分命令、電腦列印執行資料及本院
      公務電話紀錄在卷足證，是如附表一編號6 、7 所示之甲
      基安非他命203 包，既已銷燬，如附表五所示之物，亦經
      執行沒收而廢棄，均已不復存在，自不得再予宣告沒收銷
      燬及沒收，併予敘明。
六、公訴意旨另以：被告余文誠就犯罪事實一（一）6 、一（四
    部分，分別自大陸地區運輸甲基安非他命至日本及澳洲之行
    為，亦涉犯懲治走私條例第2 條第2 項、第1 項之私運管制
    物品出口未遂罪嫌云云，惟查：按懲治走私條例所稱出口，
    係指自國境內輸出而言。觀諸首揭條例第12條：「自大陸地
    區私運物品進入臺灣地區，或自臺灣地區私運物品前往大陸
    地區者，以私運物品進口、出口論，適用本條例規定處斷」
    之規定，已明示大陸地區與臺灣地區之私運物品進口、出口
    行為，係指私運物品進口、出口地必須為臺灣地區或大陸地
    區而言，再者依「明示其一，排除其他」之法理，該條例所
    稱「出口」顯然應限於臺灣由地區出口而言，並未含自大陸
    地區出口。其次，大陸地區固屬中華民國之領土，惟事實上
    ，數十年來我中華民國並未在該地區行使統治權，考諸首揭
    立法本意，及數十年來兩岸分裂分治之現況，應係指統治權
    行使實際上所能及之台澎金馬地區，而未含括大陸地區。是
    被告余文誠此部分所為，核與私運管制物品出口未遂罪之構
    成要件有間。惟因公訴人認此二部分與前開論罪科刑部分有
    裁判上一罪之關係，爰不另為無罪之諭知。
據上論斷，應依刑事訴訟法第299 條第1 項前段，毒品危害防制
條例第4 條第2 項（修正後）、第17條第2 項（修正後）、第18
條第1 項前段、第19條第1 項，懲治走私條例第2 條第2 項、第
1 項、第11條前段、第12條，刑法第2 條第1 項但書、第11條前
段、第28條、第55條、第51條第5 款，判決如主文。
本案經檢察官吳靜怡到庭執行職務。
中    華    民    國   100    年    12    月     1    日
                  刑事第一庭審判長法  官  謝順輝
                                  法  官  許曉微
                                  法  官  林虹翔
以上正本證明與原本無異。
如不服本判決應於收受判決後10日內向本院提出上訴書狀，並應
敘述具體理由。其未敘述上訴理由者，應於上訴期間屆滿後20日
內向本院補提理由書(均須按他造當事人之人數附繕本)「切勿逕
送上級法院」。
                                  書記官  劉宗源
中    華    民    國   100    年    12    月     1    日
附表一：
┌─┬──────────┬──────────┐
│編│    扣案物品名稱    │    備註            │
│號│                    │                    │
├─┼──────────┼──────────┤
│1 │甲基安非他命（1,469 │犯罪事實一（一）4   │
│  │公克）              │扣案於日本          │
├─┼──────────┼──────────┤
│2 │甲基安非他命（599.2 │犯罪事實一（一）5   │
│  │公克）              │扣案於日本          │
├─┼──────────┼──────────┤
│3 │甲基安非他命（920.84│犯罪事實一（一）6   │
│  │ 公克）             │扣案於日本          │
├─┼──────────┼──────────┤
│4 │甲基安非他命（2,524.│犯罪事實一（一）10  │
│  │49公克）            │扣案於日本          │
├─┼──────────┼──────────┤
│5 │甲基安非他命（855.3 │犯罪事實一（一）11  │
│  │公克）              │扣案於日本          │
├─┼──────────┼──────────┤
│6 │第二級毒品甲基安非他│犯罪事實一（一）13。│
│  │命102 包            │扣案之第二級毒品102 │
├─┼──────────┤、101 包，為警另行各│
│7 │第二級毒品甲基安非他│裝1 大包（驗前總毛重│
│  │命101 包            │898.42公克，包裝塑膠│
│  │                    │袋總重約62.93 公克，│
│  │                    │取樣0.14公克鑑定用罄│
│  │                    │），驗餘總淨重835.35│
│  │                    │ 公克（計算式：898.4│
│  │                    │2-62.93-0.14=835.35 │
│  │                    │）                  │
├─┼──────────┼──────────┤
│8 │甲基安非他命（1,936.│犯罪事實一（一）14  │
│  │31 公克）           │扣案於日本          │
│  │                    │                    │
├─┼──────────┼──────────┤
│9 │甲基安非他命4 包（純│犯罪事實一（一）15  │
│  │度74% ，驗餘淨重574.│                    │
│  │73公克）            │                    │
│  │                    │                    │
├─┼──────────┼──────────┤
│10│甲基安非他命（419.8 │犯罪事實一（四）    │
│  │公克、457.7 公克）  │                    │
└─┴──────────┴──────────┘
附表二：
┌─┬────────┬─┬──────────┐
│編│    物品名稱    │數│      備註          │
│號│                │量│                    │
├─┼────────┼─┼──────────┤
│1 │ANYCALL 手機（粉│1 │李峻賢所有，供本件犯│
│  │紅色            │支│罪事實一（一）4、13 │
│  │                │  │所用                │
├─┼────────┼─┼──────────┤
│2 │行動電話（含門號│1 │徐振皓所有，供本件犯│
│  │0000000000號SIM │支│罪事實一（一）4 所用│
│  │卡）            │  │（扣案於日本）      │
├─┼────────┼─┼──────────┤
│3 │襯衫            │11│共犯所有，供本件犯罪│
│  │                │件│事實一（一）4 所用（│
│  │                │  │扣案於日本）        │
├─┼────────┼─┼──────────┤
│4 │新東陽鳳梨酥禮盒│4 │共犯所有，供本件犯罪│
│  │4 盒（含紙盒4 個│箱│事實一（一）5 運輸甲│
│  │）              │  │基安非他命所用      │
├─┼────────┼─┼──────────┤
│5 │青花瓷花瓶1 箱（│1 │共犯所有，供本件犯罪│
│  │含紙箱1 個）    │箱│事實一（一）6 運輸甲│
│  │                │  │基安非他命所用      │
├─┼────────┼─┼──────────┤
│6 │SONY ERICSSON手 │1 │鄧鎮祥所有，供本件犯│
│  │機（黑色)       │支│罪事實一（一）7 、8 │
│  │                │  │、10至15、一（二）1 │
│  │                │  │至9 、一（三）2 、3 │
│  │                │  │所用                │
├─┼────────┼─┼──────────┤
│7 │黑苺機手機（黑色│1 │諸莉榆所有，搭配門號│
│  │）              │支│0000000000號使用，供│
│  │                │  │本件犯罪事實一（一）│
│  │                │  │7 至10、12所用      │
├─┼────────┼─┼──────────┤
│8 │NOKIA 手機（黑色│1 │諸莉榆所有搭配門號  │
│  │）              │支│0000000000號、098382│
│  │                │  │2983號使用，供本件犯│
│  │                │  │罪事實一（一）7 至10│
│  │                │  │、12所用            │
├─┼────────┼─┼──────────┤
│9 │行動電話（含SIM │1 │潘民雄所有，供本件犯│
│  │卡：0000000000號│個│罪事實一（一）10所用│
│  │）              │  │（扣案於日本）      │
├─┼────────┼─┼──────────┤
│10│冷凍食品1 袋（含│1 │共犯所有，供本件犯罪│
│  │袋子1個）       │袋│事實一（一）10運輸甲│
│  │                │  │基安非他命所用      │
│  │                │  │（扣案於日本）      │
├─┼────────┼─┼──────────┤
│11│行李箱1 箱（含箱│1 │共犯所有，供本件犯罪│
│  │子1 個）        │箱│事實一（一）11運輸甲│
│  │                │  │基安非他命所用      │
│  │                │  │（扣案於日本）      │
├─┼────────┼─┼──────────┤
│12│行動電話（含SIM │1 │張浩淳所有，供本件犯│
│  │卡：0000000000號│個│罪事實一（一）12、14│
│  │、0000000000號）│  │所用（扣案於日本）  │
├─┼────────┼─┼──────────┤
│13│NOKIA-5800手機( │1 │江定澤所有，搭配門號│
│  │黑色)           │支│0000000000號使用，供│
│  │                │  │本件犯罪事實一（一）│
│  │                │  │14、15、一（二）4 、│
│  │                │  │5 、一（三）2 所用  │
├─┼────────┼─┼──────────┤
│14│NOKIA-N83 山寨版│1 │瞿宇雄所有搭配門號  │
│  │手機（銀黑色）  │支│0000000000號使用，供│
│  │                │  │本件犯罪事實一（一）│
│  │                │  │14、15、一（二）5 所│
│  │                │  │用                  │
├─┼────────┼─┼──────────┤
│15│行李箱1 箱（含箱│1 │共犯所有，供本件犯罪│
│  │子1 個）        │箱│事實一（一）14運輸甲│
│  │                │  │基安非他命所用（扣案│
│  │                │  │於日本）            │
├─┼────────┼─┼──────────┤
│16│NOKIA 手機（黑色│1 │許文澤及共犯所有，供│
│  │、含SIM卡：09380│支│本件犯罪事實一（一）│
│  │43902）         │  │15、一（二）1 、2   │
│  │                │  │、8所用             │
├─┼────────┼─┼──────────┤
│17│NOKIA 手機（白棕│1 │許文澤所有，搭配門號│
│  │色）            │支│0000000000號使用，供│
│  │                │  │本件犯罪事實一（一）│
│  │                │  │15、一（二）1 、2   │
│  │                │  │、8所用             │
├─┼────────┼─┼──────────┤
│18│MOTOROLA手機（黑│1 │許文澤及共犯所有，供│
│  │色、含SIM 卡：  │支│本件犯罪事實一（一）│
│  │0000000000000） │  │15、一（二）1 、2   │
│  │                │  │、8所用             │
├─┼────────┼─┼──────────┤
│19│BEBQ手機（黑色、│1 │劉依華所有，供本件犯│
│  │含SIM卡：       │支│罪事實一（一）15所用│
│  │0000000000）    │  │                    │
├─┼────────┼─┼──────────┤
│20│TDC 手機（黑色、│1 │劉依華所有，供本件犯│
│  │含SIM卡：       │支│罪事實一（一）15所用│
│  │0000000000      │  │                    │
├─┼────────┼─┼──────────┤
│21│銀黑色筆記型電腦│1 │共犯所有，供本件犯罪│
│  │                │個│事實一（一）15運輸所│
│  │                │  │用甲基              │
├─┼────────┼─┼──────────┤
│22│黑色筆記型電腦  │1 │共犯所有，供本件犯罪│
│  │                │個│事實一（一）15運輸甲│
│  │                │  │基安非他命所用      │
├─┼────────┼─┼──────────┤
│23│黑色筆記型電腦板│1 │共犯所有，供本件犯罪│
│  │套              │個│事實一（一）15運輸甲│
│  │                │  │基安非他命所用      │
├─┼────────┼─┼──────────┤
│24│黑色筆記型電腦皮│2 │共犯所有，供本件犯罪│
│  │套              │個│事實一（一）15運輸甲│
│  │                │  │基安非他命所用      │
├─┼────────┼─┼──────────┤
│25│甲基安非他命之包│4 │包裝如犯罪事實一（一│
│  │裝塑膠袋        │個│）15甲基安非他命所用│
│  │                │  │，包裝塑膠袋總重    │
│  │                │  │85.32 公克          │
├─┼────────┼─┼──────────┤
│26│護膜封口機      │1 │瞿宇雄所有，供本件犯│
│  │                │個│罪事實一（一）15所用│
├─┼────────┼─┼──────────┤
│27│真空抽氣機      │1 │瞿宇雄所有，供本件犯│
│  │                │個│罪事實一（一）15所用│
├─┼────────┼─┼──────────┤
│28│磅秤            │1 │瞿宇雄所有，供本件犯│
│  │                │個│罪事實一（一）15所用│
├─┼────────┼─┼──────────┤
│29│漏斗（金屬、塑膠│2 │瞿宇雄所有，供本件犯│
│  │各1個）         │個│罪事實一（一）15所用│
├─┼────────┼─┼──────────┤
│30│IBM手提電腦     │1 │瞿宇雄所有，供本件犯│
│  │                │個│罪事實一（一）15所用│
├─┼────────┼─┼──────────┤
│31│剪刀            │2 │瞿宇雄所有，供本件犯│
│  │                │支│罪事實一（一）15所用│
├─┼────────┼─┼──────────┤
│32│封箱工具組（含美│1 │瞿宇雄所有，供本件犯│
│  │工刀）          │個│罪事實一（一）15所用│
├─┼────────┼─┼──────────┤
│33│藍寶樹脂        │1 │瞿宇雄所有，供本件犯│
│  │                │包│罪事實一（一）15所用│
├─┼────────┼─┼──────────┤
│34│膠脂            │1 │瞿宇雄所有，供本件犯│
│  │                │個│罪事實一（一）15所用│
├─┼────────┼─┼──────────┤
│35│黑色縫線        │1 │瞿宇雄所有，供本件犯│
│  │                │捲│罪事實一（一）15所用│
├─┼────────┼─┼──────────┤
│36│粘扣帶          │3 │瞿宇雄所有，供本件犯│
│  │                │包│罪事實一（一）15所用│
├─┼────────┼─┼──────────┤
│37│分裝杓子        │1 │瞿宇雄所有，供本件犯│
│  │                │包│罪事實一（一）15所用│
├─┼────────┼─┼──────────┤
│38│手抄紙          │1 │瞿宇雄所有，供本件犯│
│  │                │張│罪事實一（一）15所用│
├─┼────────┼─┼──────────┤
│39│小分裝袋        │1 │瞿宇雄所有，供本件犯│
│  │                │包│罪事實一（一）15所用│
├─┼────────┼─┼──────────┤
│40│大分裝袋        │1 │瞿宇雄所有，供本件犯│
│  │                │包│罪事實一（一）15所用│
├─┼────────┼─┼──────────┤
│41│護背套膜        │1 │瞿宇雄所有，供本件犯│
│  │                │包│罪事實一（一）15所用│
├─┼────────┼─┼──────────┤
│42│皮布            │2 │瞿宇雄所有，供本件犯│
│  │                │袋│罪事實一（一）15所用│
├─┼────────┼─┼──────────┤
│43│手套            │1 │瞿宇雄所有，供本件犯│
│  │                │盒│罪事實一（一）15所用│
├─┼────────┼─┼──────────┤
│44│磁造研磨器組    │1 │瞿宇雄所有，供本件犯│
│  │                │個│罪事實一（一）15所用│
├─┼────────┼─┼──────────┤
│45│裝置安非他命茶葉│1 │共犯所有，供本件犯罪│
│  │罐              │個│事實一（一）15所用  │
├─┼────────┼─┼──────────┤
│46│DIGITAL MOBILE手│1 │龔風平所有，供本件犯│
│  │機（白色、含SIM │支│罪事實一（二）1 、2 │
│  │卡：0000000000  │  │、3 、6 、一（三）3 │
│  │                │  │所用                │
├─┼────────┼─┼──────────┤
│47│皮爾卡登手機（黑│1 │顏志棚所有，搭配門號│
│  │色              │支│0000000000號使用，供│
│  │                │  │本件犯罪事實一（二）│
│  │                │  │1、2、8 所用        │
├─┼────────┼─┼──────────┤
│48│SONY ERICSSON 手│1 │蔡東燁所有，供本件犯│
│  │機（黑色、含SIM │支│罪事實一（二）2 、7 │
│  │卡：0000000000）│  │所用                │
│  │                │  │                    │
├─┼────────┼─┼──────────┤
│49│ANYCALL 手機（白│1 │蔡東燁所有，供本件犯│
│  │色、含SIM 卡：09│支│罪事實一（二）2 、7 │
│  │00000000）      │  │所用                │
├─┼────────┼─┼──────────┤
│50│山寨版I-PHONE 手│1 │瞿宇全所有，供本件  │
│  │機（白色、含SIM │支│犯罪事實一（二）3 所│
│  │卡：0000000000）│  │用                  │
├─┼────────┼─┼──────────┤
│51│月餅4 盒（含紙盒│4 │共犯所有，供本件犯罪│
│  │4個 ）          │盒│事實一（四）所用    │
└─┴────────┴─┴──────────┘
附表三：未扣案
┌─┬────────┬─┬──────────┐
│編│    物品名稱    │數│      備註          │
│號│                │量│                    │
├─┼────────┼─┼──────────┤
│1 │襯衫9 件（含塑膠│9 │共犯所有，供本件犯罪│
│  │袋1 個）        │個│事實一（一）1 運輸甲│
│  │                │  │基安非他命所用      │
├─┼────────┼─┼──────────┤
│2 │襯衫9 件（含塑膠│9 │共犯所有，供本件犯罪│
│  │袋1個）         │個│事實一（一）2 運輸甲│
│  │                │  │基安非他命所用      │
├─┼────────┼─┼──────────┤
│3 │襯衫7 件（含塑膠│7 │共犯所有，供本件犯罪│
│  │袋1個 ）        │個│事實一（一）3 運輸甲│
│  │                │  │基安非他命所用      │
├─┼────────┼─┼──────────┤
│4 │冷凍食品1 袋（含│1 │共犯所有，供本件犯罪│
│  │袋子1個）       │袋│事實一（一）7 運輸甲│
│  │                │  │基安非他命所用      │
├─┼────────┼─┼──────────┤
│5 │冷凍食品1 袋（含│1 │共犯所有，供本件犯罪│
│  │袋子1個）       │袋│事實一（一）8 運輸甲│
│  │                │  │基安非他命所用      │
├─┼────────┼─┼──────────┤
│6 │冷凍食品1 袋（含│1 │共犯所有，供本件犯罪│
│  │袋子1個）       │袋│事實一（一）9 運輸甲│
│  │                │  │基安非他命所用      │
├─┼────────┼─┼──────────┤
│7 │瑞士蓮巧克力禮盒│1 │共犯所有，供本件犯罪│
│  │1個（含盒子1個）│盒│事實一（一）12運輸甲│
│  │                │  │基安非他命所用      │
├─┼────────┼─┼──────────┤
│8 │九龍盤1 箱（含紙│1 │共犯所有，供本件犯罪│
│  │箱1個)          │袋│事實一（二）1 運輸甲│
│  │                │  │基安非他命所用      │
├─┼────────┼─┼──────────┤
│9 │九龍盤1 箱（含紙│1 │共犯所有，供本件犯罪│
│  │箱1個)          │袋│事實一（二）2 運輸甲│
│  │                │  │基安非他命所用      │
├─┼────────┼─┼──────────┤
│10│九龍盤1 箱（含紙│1 │共犯所有，供本件犯罪│
│  │箱1個)          │袋│事實一（二）3 運輸甲│
│  │                │  │基安非他命所用      │
├─┼────────┼─┼──────────┤
│11│九龍盤1 箱（含紙│1 │共犯所有，供本件犯罪│
│  │箱1個)          │袋│事實一（二）4 運輸甲│
│  │                │  │基安非他命所用      │
├─┼────────┼─┼──────────┤
│12│九龍盤1 箱（含紙│1 │共犯所有，供本件犯罪│
│  │箱1個)          │袋│事實一（二）5 運輸甲│
│  │                │  │基安非他命所用      │
├─┼────────┼─┼──────────┤
│13│九龍盤1 箱（含紙│1 │共犯所有，供本件犯罪│
│  │箱1個)          │袋│事實一（二）6 運輸甲│
│  │                │  │基安非他命所用      │
├─┼────────┼─┼──────────┤
│14│九龍盤1 箱（含紙│1 │共犯所有，供本件犯罪│
│  │箱1個)          │袋│事實一（二）7 運輸甲│
│  │                │  │基安非他命所用      │
├─┼────────┼─┼──────────┤
│15│九龍盤1 箱（含紙│1 │共犯所有，供本件犯罪│
│  │箱1個)          │袋│事實一（二）8 運輸甲│
│  │                │  │基安非他命所用      │
├─┼────────┼─┼──────────┤
│16│九龍盤1 箱（含紙│1 │共犯所有，供本件犯罪│
│  │箱1個)          │袋│事實一（二）9 運輸甲│
│  │                │  │基安非他命所用      │
├─┼────────┼─┼──────────┤
│17│九龍盤1 箱（含紙│1 │共犯所有，供本件犯罪│
│  │箱1個)          │袋│事實一（三）1 運輸甲│
│  │                │  │基安非他命所用      │
├─┼────────┼─┼──────────┤
│18│九龍盤1 箱（含紙│1 │共犯所有，供本件犯罪│
│  │箱1個)          │袋│事實一（三）2 運輸甲│
│  │                │  │基安非他命所用      │
├─┼────────┼─┼──────────┤
│19│九龍盤1 箱（含紙│1 │共犯所有，供本件犯罪│
│  │箱1個)          │袋│事實一（三）3 運輸甲│
│  │                │  │基安非他命所用      │
├─┼────────┼─┼──────────┤
│20│SIM 卡：        │1 │廖淑惠、諸莉榆及共犯│
│  │0000000000      │張│所有，供本件犯罪事實│
│  │                │  │一（一）7至9、10所用│
│  │                │  │                    │
├─┼────────┼─┼──────────┤
│21│行動電話（含SIM │1 │廖淑惠所有，供本件犯│
│  │卡：0000000000號│個│罪事實一（一）7 至9 │
│  │、0000000000號、│  │、11所用            │
│  │  0000000000號）│  │                    │
├─┼────────┼─┼──────────┤
│22│SIM 卡：        │1 │張騏勳所有，供本件犯│
│  │0000000000      │張│罪事實一（二）9所用 │
└─┴────────┴─┴──────────┘
附表四：
┌─┬────────┬─┬──────────┐
│編│    物品名稱    │數│      備註          │
│號│                │量│                    │
├─┼────────┼─┼──────────┤
│1 │大陸山寨版手機（│1 │被告鄧鎮祥所有，與本│
│  │雙卡、黑色、含  │  │案無關              │
│  │SIM卡2 張）     │  │                    │
├─┼────────┼─┼──────────┤
│2 │SONY ERICSSON   │1 │被告鄧鎮祥所有，與本│
│  │W995手機（黑色、│  │案無關              │
│  │含SIM卡）       │  │                    │
├─┼────────┼─┼──────────┤
│3 │SONY ERICSSON   │1 │被告鄧鎮祥所有，與本│
│  │手機（紅色、含  │  │案無關              │
│  │SIM 卡）        │  │                    │
├─┼────────┼─┼──────────┤
│4 │BEBO手機（黑色，│1 │被告鄧鎮祥所有，與本│
│  │含SIM卡）       │  │案無關              │
├─┼────────┼─┼──────────┤
│5 │SIM 卡：        │1 │非被告或共犯所有（鄧│
│  │0000000000      │  │智仁所有）          │
├─┼────────┼─┼──────────┤
│6 │張文吉、瞿宇雄、│各│被告鄧鎮祥所有，與本│
│  │廖昱凱、劉美欽、│1 │案無關              │
│  │林俊和、廖淑惠、│張│                    │
│  │蔡東燁、龔風平護│  │                    │
│  │照影本、機場入境│  │                    │
│  │單、麗晶科技有限│  │                    │
│  │公司出貨單      │  │                    │
├─┼────────┼─┼──────────┤
│9 │SIM 卡：        │1 │非被告或共犯所有    │
│  │0000000000      │張│                    │
├─┼────────┼─┼──────────┤
│10│NOKIA 手機（黑色│1 │被告余文誠所有，與本│
│  │、含SIM 卡：0983│  │案無關              │
│  │554855）        │  │                    │
├─┼────────┼─┼──────────┤
│11│NOKIA 手機（銀棕│1 │被告余文誠所有，與本│
│  │色、含SIM 卡：  │  │案無關              │
│  │0000000000 ）   │  │                    │
├─┼────────┼─┼──────────┤
│12│NOKIA 手機（銀黑│1 │被告余文誠所有，與本│
│  │色、含SIM 卡：  │  │案無關              │
│  │0000000000 ）   │  │                    │
├─┼────────┼─┼──────────┤
│13│日幣10萬元（面額│10│非直接供犯罪所用    │
│  │1 萬元之紙鈔共10│張│                    │
│  │張）            │  │                    │
│  │                │  │                    │
├─┼────────┼─┼──────────┤
│14│日本出入境申請表│1 │非直接供犯罪所用    │
│  │                │張│                    │
├─┼────────┼─┼──────────┤
│15│日本入境申請單  │1 │非直接供犯罪所用    │
│  │                │張│                    │
├─┼────────┼─┼──────────┤
│16│寄送物品申告書  │1 │非直接供犯罪所用    │
│  │                │張│                    │
├─┼────────┼─┼──────────┤
│17│日本出入境紀錄  │1 │非直接供犯罪所用    │
│  │                │張│                    │
├─┼────────┼─┼──────────┤
│18│登機證          │2 │非直接供犯罪所用    │
│  │                │張│                    │
├─┼────────┼─┼──────────┤
│19│SIM 卡：        │1 │被告劉依華所有，與本│
│  │0000000000      │  │案無關              │
├─┼────────┼─┼──────────┤
│20│遠傳電信3G SIM卡│1 │非被告或共犯所有    │
│  │：0000000000    │張│                    │
│  │                │  │                    │
├─┼────────┼─┼──────────┤
│21│遠傳電信3G SIM卡│1 │非被告或共犯所有    │
│  │：0000000000    │張│                    │
├─┼────────┼─┼──────────┤
│22│SIM 卡：        │1 │非被告或共犯所有    │
│  │0000000000      │張│                    │
├─┼────────┼─┼──────────┤
│23│SIM 卡：        │1 │非被告或共犯所有    │
│  │0000000000      │張│                    │
├─┼────────┼─┼──────────┤
│24│NOKIA 手機（黑色│1 │被告許文澤所有，與本│
│  │，含SIM 卡，序號│張│案無關              │
│  │000000000000000 │  │                    │
│  │）              │  │                    │
├─┼────────┼─┼──────────┤
│25│MUCH手機（黑色，│1 │被告許文澤所有，與本│
│  │含SIM 卡：098536│張│案無關              │
│  │6532）          │  │                    │
├─┼────────┼─┼──────────┤
│26│威寶電信SIM 卡：│1 │被告許文澤所有，與本│
│  │000000000000000 │張│案無關              │
├─┼────────┼─┼──────────┤
│27│SIM 卡：        │1 │非被告或共犯所有（李│
│  │0000000000      │張│竹婕所有）          │
├─┼────────┼─┼──────────┤
│28│LG手機（黑色，含│1 │被告李峻賢所有，與本│
│  │SIM 卡：00000000│支│案無關              │
│  │44 )            │  │                    │
├─┼────────┼─┼──────────┤
│29│ANYCALL 手機（黑│1 │被告李峻賢所有，與本│
│  │色，含SIM 卡：09│支│案無關              │
│  │00000000)       │  │                    │
├─┼────────┼─┼──────────┤
│30│中華電信SIM 卡：│1 │被告李峻賢所有，與本│
│  │0000000000      │張│案無關              │
├─┼────────┼─┼──────────┤
│31│SONY ERICSSON 手│1 │被告蔡東燁所有，與本│
│  │機（銀色、含SIM │個│案無關              │
│  │卡：0000000000）│  │                    │
├─┼────────┼─┼──────────┤
│32│EVENS 手機（白色│1 │被告蔡東燁所有，與本│
│  │、含SIM 卡：0936│個│案無關              │
│  │862974）        │  │                    │
├─┼────────┼─┼──────────┤
│33│SIM 卡：        │1 │非被告或共犯所有    │
│  │0000000000      │張│（許月英所有）      │
│  │                │  │                    │
├─┼────────┼─┼──────────┤
│34│SIM 卡：        │1 │非被告或共犯所有    │
│  │0000000000      │張│ （諸福龍所有）     │
├─┼────────┼─┼──────────┤
│35│SIM 卡：        │1 │非被告或共犯所有    │
│  │0000000000      │張│                    │
├─┼────────┼─┼──────────┤
│36│鐵鎚            │1 │瞿宇雄所有，與本案無│
│  │                │支│關                  │
├─┼────────┼─┼──────────┤
│37│桿麵棍          │1 │瞿宇雄所有，與本案無│
│  │                │支│關                  │
├─┼────────┼─┼──────────┤
│38│自用小客車（綠色│1 │許文澤所有，非直接供│
│  │、TOYOTA TERCEL │輛│犯罪所用            │
│  │引擎號碼：5E0803│  │                    │
│  │321 ）          │  │                    │
├─┼────────┼─┼──────────┤
│39│自用小客車車牌（│1 │許文澤所有，非直接供│
│  │CK-7191）       │面│犯罪所用            │
├─┼────────┼─┼──────────┤
│40│鑰匙（CK-7191 號│1 │許文澤所有，非直接供│
│  │車）            │支│犯罪所用            │
│  │                │  │                    │
├─┼────────┼─┼──────────┤
│41│SIM 卡：        │1 │供本件犯罪事實一（二│
│  │0000000000      │張│）9所用，非被告所有 │
│  │                │  │                    │
├─┼────────┼─┼──────────┤
│42│SIM 卡：        │1 │非被告或共犯所有    │
│  │0000000000      │張│                    │
└─┴────────┴─┴──────────┘
附表五：
┌──┬─────────────┬────┬──────────────┐
│編號│    物品名稱              │  數量  │  備註                      │
├──┼─────────────┼────┼──────────────┤
│ 1  │透明塑膠袋                │203只   │（A、B2盒內分別裝有102個、  │
│    │                          │        │ 101 個）                   │
├──┼─────────────┼────┼──────────────┤
│ 2  │包裝甲基安非他命之包裝紙、│406張   │（A盒裝有102張包裝紙、102張 │
│    │硬紙板                    │        │  硬紙板、B盒裝有101張包裝紙│
│    │                          │        │  、101張硬紙板）           │
├──┼─────────────┼────┼──────────────┤
│ 3  │瑞士蓮巧克力盒            │2盒     │A、B2盒                     │
├──┼─────────────┼────┼──────────────┤
│ 4  │巧克力                    │138個   │A盒內含70個、B盒內含68個    │
├──┼─────────────┼────┼──────────────┤
│ 5  │門號0000000000號SIM卡、配 │SIM 卡1 │許庭槐所有供犯罪事實二所用  │
│    │用該SIM卡之WINII型行動電話│枚、行動│                            │
│    │                          │電話1具 │                            │
├──┼─────────────┼────┼──────────────┤
│ 6  │昇恆昌免稅店紙袋          │1只     │未扣案                      │
└──┴─────────────┴────┴──────────────┘
附錄論罪科刑法條：
毒品危害防制條例第4條：
製造、運輸、販賣第一級毒品者，處死刑或無期徒刑；處無期徒
刑者，得併科新臺幣2000萬元以下罰金。
製造、運輸、販賣第二級毒品者，處無期徒刑或7年以上有期徒
刑，得併科新臺幣1000萬元以下罰金。
製造、運輸、販賣第三級毒品者，處5年以上有期徒刑，得併科
新臺幣700萬元以下罰金。
製造、運輸、販賣第四級毒品者，處3年以上10年以下有期徒刑
，得併科新臺幣300萬元以下罰金。
製造、運輸、販賣專供製造或施用毒品之器具者，處1年以上7年
以下有期徒刑，得併科新臺幣100萬元以下罰金。
前5項之未遂犯罰之。
懲治走私條例第2條：
私運管制物品進口、出口逾公告數額者，處7年以下有期徒刑，
得併科新臺幣300萬元以下罰金。
前項之未遂犯罰之。
第1項所稱管制物品及其數額，由行政院公告之。
懲治走私條例第12條：
自大陸地區私運物品進入臺灣地區，或自臺灣地區私運物品前往大陸地區
者，以私運物品進口、出口論，適用本條例規定處斷。